【裁判字號】    98,上易,229
【裁判日期】    990827
【裁判案由】    恐嚇
【裁判全文】
臺灣高等法院刑事判決                 98年度上易字第229號
上  訴  人
即  被  告  午○○
            丁○○
            癸○○
上  一  人
選任辯護人  姜義贊律師
上  訴  人  乙○○○
即  被  告
選任辯護人  林正杰律師
上  訴  人
即  被  告  宙○○
            子○○
上  一  人
選任辯護人  柯士斌律師
            曾培雯律師
上  訴  人
即  被  告  宇○○○
            辛○○
            庚○○
            亥○○
上  一  人
選任辯護人  柯士斌律師
            曾培雯律師
上  訴  人
即  被  告  申○○
            丙○○○
            己○○
上列上訴人因恐嚇案件，不服臺灣宜蘭地方法院97年度易字第66
號、第187號、第317號、第405 號，中華民國97年11月10日第一
審判決（起訴案號：臺灣宜蘭地方法院檢察署96年度偵字第3923
號、第4087號、第4407號、第4848號；追加起訴案號：96年度偵
字第4848號、97年度偵字第668號、97年度偵緝字第112號、第17
8號），提起上訴，本院判決如下：
    主  文
原判決關於被告午○○、丁○○、癸○○、乙○○○、宙○○、
、子○○、宇○○○、辛○○、庚○○、亥○○、申○○、丙○○○、己○○部分均撤銷。
午○○犯如附表編號第1 號至第15號所示之罪，各處如附表編號
第1 號至第15號所示之刑。應執行有期徒刑參年柒月，如易科罰
金以新台幣壹仟元折算壹日。
丁○○犯如附表編號第 1號至第13號所示之罪，各處如附表編號
第1 號至第13號所示之刑。應執行有期徒刑貳年拾壹月，如易科
罰金以新台幣壹仟元折算壹日。
癸○○犯如附表編號第1號至第9號、第12號至第20號所示之罪，
各處如附表編號第1號至第9號、第12號至第20號所示之刑。應執
行有期徒刑肆年玖月，如易科罰金以新台幣壹仟元折算壹日。
乙○○○犯如附表編號第1 號至第10號、第12號、第16號所示之
罪，各處如附表編號第1 號至第10號、第12號、第16號所示之刑
。應執行有期徒刑貳年拾壹月，如易科罰金以新台幣壹仟元折算
壹日。
宙○○犯如附表編號第14號、第16號、第17號所示之罪，各處如
附表編號第14號、第16號、第17號所示之刑。應執行有期徒刑壹
年參月，如易科罰金以新台幣壹仟元折算壹日。
子○○犯如附表編號第20號、第23號、第24號所示之罪，各處如
附表編號第20號、第23號、第24號所示之刑。應執行有期徒刑壹
年參月，如易科罰金以新台幣壹仟元折算壹日。
宇○○○犯如附表編號第19號、第20號、第23號、第24號所示之
罪，各處如附表編號第19號、第20號、第23號、第24號所示之刑
。應執行有期徒刑壹年伍月，如易科罰金以新台幣壹仟元折算壹
日。
辛○○犯如附表編號第16號所示之罪，累犯，處如附表編號第16
號所示之刑。
庚○○犯如附表編號第2號、第3號、第5號至第8號所示之罪，各
處如附表編號第2號、第3號、第5號至第8號所示之刑。應執行有
期徒刑壹年，如易科罰金以新台幣壹仟元折算壹日。
亥○○犯如附表編號第21號、第22號所示之罪，各處如附表編號
第21號、第22號所示之刑。應執行有期徒刑柒月，如易科罰金以
新台幣壹仟元折算壹日。
申○○犯如附表編號第21號、第22號所示之罪，各處如附表編號
第21號、第22號所示之刑。應執行有期徒刑柒月，如易科罰金以
新台幣壹仟元折算壹日。
丙○○○犯如附表編號第10號、第11號所示之罪，各處如附表編
號第10號、第11號所示之刑。應執行有期徒刑柒月、如易科罰金
以新台幣壹仟元折算壹日。
己○○犯如附表編號第11號、第17號所示之罪，均累犯，各處如
附表編號第11號、第17號所示之刑。應執行有期徒刑捌月。
    事  實
一、宙○○前因公共危險案件，為臺灣臺中地方法院於96年4月3
    日，以96年中交簡上字第2308號判處有期徒刑2 月確定，經
    臺灣臺中地方法院於96年12月24日以96年聲減字第8148  號
    裁定減刑為有期徒刑1 月確定（不構成累犯）；丙○○○前
    因偽造有價證券案件，經臺灣高等法院臺中分院88年上訴字
    第2615號判處有期徒刑3年2月確定，於95年3月7日假釋付保
    護管束出監，其保護管束期滿日為96年6月8日（保護管束期
    間內為附表編號第10號之犯行，應另行撤銷假釋，不構成累
    犯）；己○○前因詐欺案件，經臺灣臺中地方法院94年中簡
    字第2719號判處有期徒刑3 月確定，於95年10月16日縮刑期
    滿執行完畢；辛○○前因公共危險案件，經臺灣臺中地方法
    院91年中簡字第1299號判處有期徒刑3月確定，於91年12月9
    日易科罰金執行完畢。
二、午○○、丁○○、癸○○、乙○○○、宙○○、郭峰成（經
    原審判處應執行有期徒刑1年2月確定）、黃翠梅（經原審判
    處應執行有期徒刑1年6月確定）、子○○、宇○○○、葉曾
    素霞（經原審判處應執行有期徒刑7 月確定）、辛○○、何
    欣樺（經原審判處有期徒刑6月，緩刑2年確定）、陳秀華（
    經原審判處有期徒刑3月，緩刑2年確定）、王清樑（經原審
    判處有期徒刑3月，緩刑2年確定）、庚○○、蘇明發（經原
    審判處應執行有期徒刑1年2月確定）、亥○○、彭駿騰（經
    原審判處有期徒刑6月，緩刑2年確定）、申○○、丙○○○
    、己○○、黃多（經原審判處有期徒刑2月，緩刑2年確定）
    等人均知悉未取得醫師資格者，擅自執行醫療業務，有違反
    醫師法之虞，利用無照行醫者因懼怕遭人檢舉或自認有道義
    上責任，大多會賠償病患之心態，竟意圖為自己不法之所有
    ，附表各該編號之人間（或另與姓名年籍不詳之已成年人間
    ，如附表編號第18號、第21號、第22號）或共同基於恐嚇取
    財或詐欺取財之犯意聯絡，於附表編號第1 號至第24號所示
    之時、地，以附表編號第1 號至第24號所示之分工模式，先
    由1 人佯裝身體不適求診，誘騙業者注射針劑或配藥服用後
    ，誆稱身體不適佯裝暈倒，同行之人再偽稱係患者家屬，以
    業者醫療疏失、用藥不當為由，或要求道義上予以賠償，或
    以報警檢舉等事由恐嚇無照之業者賠償，致業者陷於錯誤或
    心生畏懼而交付附表所示金額或未交付而不遂。
三、案經宜蘭縣政府警察局報請臺灣宜蘭地方法院檢察署檢察官
    偵查起訴。
    理  由
壹、程序事項
    被告子○○及其辯護人對丑○○、寅○○、巳○○之審判外
    供述認無證據能力（本院卷二第67頁反面參照）。除此外，
    被告子○○及其辯護人暨本案其餘到庭被告（丙○○○經合
    法送達未曾到庭）對卷內證據之證據能力均不爭執。以下就
    卷內證據是否有證據能力說明如下：
一、證人寅○○、巳○○之警詢供述（按其2 人未曾於檢察官偵
    查中到庭作證）：
    就被告子○○而言，寅○○、巳○○之警詢供述，係被告子
    ○○以外之人於審判外之言詞或書面陳述，且分別與其在原
    審法院證述之情節有所不符，亦無任何較為可信之特別情況
    ，依刑事訴訟法第159條第1項規定，不具證據能力，不得作
    為認定本案被告子○○犯罪之證據。
二、證人丑○○之警詢供述（按其未曾於檢察官偵查中到庭作證
    ）：
    就被告子○○而言，丑○○之警詢供述，係被告子○○以外
    之人於審判外之言詞或書面陳述，惟其未曾於法院到庭作證
    ，自無所謂與審判中陳述有所不符之情形，經本院傳喚其到
    庭作證，其具狀表示因病（高血壓、腰椎退化性脊椎炎併左
    下肢坐骨神經痛、左肩、右膝肌腱炎）行動不便，且住在澎
    湖，難以長途跋涉，而無法到庭作證，並提出診斷證明書 2
    紙為證（本院卷二第156頁至第158頁參照）。嗣被告子○○
    之辯護人因此捨棄證人丑○○之傳喚（本院卷二第166 頁參
    照）。既然如此，其警詢供述係證明犯罪事實之存否所必要
    ，並有可信之特別情況，因此本院認定丑○○之警詢供述對
    被告子○○有證據能力。
三、除上述外，被告子○○及其辯護人暨其他被告對卷內檢察官
    所提出用以證明被告有起訴書所載犯罪事實之各項證據之證
    據能力均不爭執。而被告以外之人於審判外之陳述，雖不符
    前4 條之規定，而經當事人於審判程序同意做為證據，法院
    審酌該言詞陳述或書面陳述作成時之情況，認為適當者，亦
    得為證據。當事人、代理人或辯護人於法院調查證據時，知
    有刑事訴訟法第159條第1項不得為證據之情形，而未於言詞
    辯論終結前聲明異議者，視為有前項之同意，同法第159 條
    之5 規定甚明。本院審酌被告等人就被告以外之人於審判外
    陳述作成時之情況，並無不能自由陳述之情形，亦未見有何
    違法取證或其他瑕疵，且與待證事實具有關聯性，認為以之
    作為證據應屬適當，自均有證據能力。至於本院下列所引用
    卷內之文書證據之證據能力部分，並無證據證明係公務員違
    背法定程序所取得，且檢察官、被告及辯護人於本院均未主
    張排除下列文書證據之證據能力，且迄本院言詞辯論終結前
    均未表示異議，本院審酌該文書證據並無顯有不可信之情況
    ，依刑事訴訟法第159條之4規定，認均有證據能力。
貳、實體事項
一、被告午○○、丁○○、癸○○、乙○○○、宙○○、子○○
    、宇○○○、辛○○、庚○○、亥○○、申○○、丙○○○
    、己○○等人均矢口否認有涉犯如各該附表所認定之罪名。
    被告午○○辯稱：係與其他被告一同與被害人洽商醫療不當
    之問題，並藉此要求賠償費用，並無恐嚇取財之行為云云；
    被告丁○○辯稱：僅係要騙對方的錢，但不是恐嚇取財；被
    告癸○○辯稱：被告主觀上均係出於詐欺犯意，至於共犯中
    有人出於恐嚇取財犯意，令被害人交付金錢，然此超過原計
    畫範圍，被告自不對其他共犯超過詐欺犯意部分負責云云；
    被告乙○○○辯稱：被告雖有參與犯行，但沒有恐嚇取財，
    只是詐騙對方云云；被告宙○○辯稱：被告係以同案被告親
    友名義，出面與被害人商量賠償事宜，或有指摘被害人無照
    行醫之不法行為，但未有「不賠償就檢舉」之恐嚇行為，被
    害人心生畏怖係自己心虛所致，尚難以恐嚇取財罪相繩，至
    多只是騙詐對方云云；被告子○○辯稱：就附表編號第20號
    部分：被告假冒癸○○女兒與被害人丑○○通話，雙方未碰
    面，被告僅要求對方將癸○○送回高雄就醫，並無口出恐嚇
    威脅要錢，其中「弟弟脾氣不好」「不然如果出了什麼問題
    ，我弟弟一定不會善罷干休」等語，明顯屬行騙欺罔之詞，
    並非有何令人懼怕之處，尚難論以恐嚇取財罪。就附表編號
    第23號部分：被告假冒葉曾素霞之妹與被害人寅○○協商，
    依寅○○於警詢筆錄所述被害過程，明顯係共同被告施用詐
    述使寅○○陷於錯誤而付款，除被害人於筆錄末含混稱「他
    們要到派出所以備案方式恐嚇我」一詞外，並無其他佐證認
    定係因心生畏懼而付款，且被害人復稱「這時醫院護士說住
    院的話，病者沒有健保卡，需要5 千元作押金，我就跟他們
    說押金我先拿，等他拿健保來退時，就給病者當醫藥費但他
    們說不夠要拿1萬8千元，我說又沒有對她作什麼為什麼還要
    我們再拿錢 ...」等語，足徵被害人係出於己願，因誤信對
    方需住院要押金才付款，並非因遭恐嚇要報警處理心生畏懼
    而付款。就附表編號第24號部分：被告假冒黃翠梅大姊與被
    害人巳○○以電話協商，依巳○○於警詢筆錄所述被害過程
    ，明顯係共同被告施用詐述使巳○○陷於錯誤而為其等付計
    程車車資3萬6千元，並無人以恐嚇語氣使被害人心生畏懼，
    係被害人自己擔心被檢舉才付款云云；被告宇○○○辯稱：
    就附表編號第19號部分：被告僅以黃翠梅親友名義附從跟隨
    ，犯行輕微，附表編號第20號部分：依共犯子○○與被害人
    丑○○之電話對話，被告僅到場陪同癸○○入內，依被害人
    於警詢所述，乃自認遭設局誘騙詐欺而付款。且共犯子○○
    僅要求對方將癸○○送回高雄就醫，並無口出恐嚇威脅要錢
    ，其中「弟弟脾氣不好」「不然如果出了什麼問題，我弟弟
    一定不會善罷干休」等語，明顯屬行騙欺罔之詞，並非有何
    令人懼怕之處，尚難論以恐嚇取財罪。且被告並無任何恐嚇
    言詞，對他人通話內容亦不知，且參與犯意在詐取財物，若
    共犯有逾越此範圍，自非被告所能負責。就附表編號第23號
    部分：被告假冒葉曾素霞友人陪同進入，依寅○○於警詢筆
    錄所述被害過程，明顯係共同被告施用詐述使寅○○陷於錯
    誤而付款，除被害人於筆錄末含混稱「他們要到派出所以備
    案方式恐嚇我」一詞外，並無其他佐證認定係因心生畏懼而
    付款，被害人係因誤信對方需住院要押金才付款，並非因遭
    恐嚇要報警處理心生畏懼而付款。就附表編號第24號部分：
    被告假冒黃翠梅友人陪同進入，依巳○○於警詢筆錄所述被
    害過程，明顯係共同被告施用詐術使巳○○陷於錯誤而為其
    等付計程車車資3萬6千元，並無人以恐嚇語氣使被害人心生
    畏懼，係被害人自己擔心被檢舉才付款。且被告意在詐取財
    物，若共犯有逾越此範圍，自非被告所能負責云云；被告辛○○辯稱：附表編號第16號部分：因同案被告癸○○積欠被
    告2 千元，癸○○向被告表示要被告到被害人未○○住處取
    款。到場後發現有醫療不當糾紛，因同情癸○○才留在現場
    參與協調，當時不知道癸○○係佯裝。況被告於協調中並未
    恫嚇對方，被告係為取得欠款才至現場，並無參與癸○○等
    人共同恐嚇取財犯行云云；被告庚○○辯稱：原審認定附表
    編號第2號、第3號、第5號、第6號、第7號、第8號所示時間
    地點係由被告先行選定犯案對象，再與共同被告等人共同實
    施恐嚇取財犯行，乃以共同被告午○○、丁○○、乙○○○
    、癸○○等人歷次證述為依據。然被告午○○於警詢時略稱
    ：「伊常和庚○○聯繫，庚○○說要從花蓮北上宜蘭，伊就
    和癸○○、乙○○○及丁○○一起上來宜蘭，由庚○○點報
    ... 庚○○就帶伊到宜蘭縣內各家犯案，事成之後，點報的
    人也有一份利潤」等語，稽之上開供述，午○○等人理當對
    宜蘭縣境內不熟，有關宜蘭縣境內所犯案件，應均由被告負
    責點報。惟原判決附表編號第1 號部分發生於宜蘭縣五結鄉
    境內，原判決即認定與被告無關，則共同被告午○○等人於
    宜蘭縣境內所犯各案，應有其他人負責點報，共同被告所為
    不利於庚○○之證述顯不足採信。被害人資料是我卡拉OK店
    的小姐跟被告等人說的，並非我說的，我都沒有參加，編號
    第7 號部分午○○不認識路，我是在不知情情況下帶他去；
    編號第8 號部分是癸○○等人在醫院打給我，我才到現場，
    但癸○○等人跟齒科老闆的事我不清楚云云；被告亥○○辯
    稱：附表編號第21號部分：依被害人張周彩敏、張明雄於原
    審之證述，被害人2 人根本未曾與被告見過面，亦不知電話
    中施恐嚇時之男子是誰，被告亦否認有任何恐嚇取財行為。
    附表編號第22號部分：被告否認有施恐嚇行為，且彭俊騰確
    罹有嚴重糖尿病，並非裝病。被害人陳佳堆於原審審理時雖
    證稱：電話中有人說如果不拿錢出來就要檢舉云云，乃其片
    面之詞，無其他證據佐證，不足採信。被害人係違反藥師法
    為人打針，自知理虧而自願付錢了事，並非因受恐嚇心生畏
    懼而付款云云；被告申○○辯稱：被告等人謀議之內容，係
    以偽裝病人因用藥生病，使無照密醫陷於錯誤，誤認有醫療
    糾紛且不應用藥而用藥，再由病人家屬出面協商向被害人催
    討相關和解費用，如被害人堅持不給即作罷，是被告即令有
    犯罪亦屬詐欺範疇。縱共同被告其中有人以惡害通知被害人
    使其心生畏懼，亦非謀議範圍云云；被告丙○○○辯稱：被
    告於分工上僅扮演陪同角色，並無恐嚇取財犯行云云；被告
    己○○辯稱：但附表編號第11號的過程是我用藥後身體不舒
    服送醫，我人住在醫院，怎會去跟人談錢的事情，也沒收到
    任何錢，自無詐欺。附表編號第17號是去照顧癸○○，齒科
    醫生跟何人接洽我不清楚，沒有恐嚇取財，也沒有詐欺云云
    。
二、經查：
  (一)附表編號第1號：
    被害人卯○○於警詢時已證稱：96年3月10日上午9時許，有
    2位婦女上門表示要作齒模，伊請其中1名婦人上工作台，伊
    觀看後表示要作假牙的地方牙齒有鬆動，須先給牙醫師拔除
    後再製作，但對方希望幫忙拔牙，在對方的請求下，一時心
    軟幫對方注射麻藥，結果那名婦女說心臟痛、呼吸困難，在
    旁的另1名婦女要求伊快將人送去醫院，伊撥打119將人送至
    宜蘭醫院，在醫院時有2 名男子自稱是病患家屬，要伊給家
    屬滿意的交代，不然要叫警察，伊驚慌失措，其中1 名男子
    要伊賠20萬，但伊沒那麼多錢，協議後總共給對方新台幣（
    下同）10萬元等語（偵4087號卷一第128 頁以下、警卷一第
    223 頁以下參照）。可見被害人卯○○顯係因被告午○○、
    丁○○以：若不處理就要報警之惡害通知，生恐受司法追訴
    之畏懼而交付金錢，被告午○○、丁○○辯稱未恐嚇云云顯
    不可採。癸○○、乙○○○雖未親自與被害人卯○○商談賠
    償事宜，然其2 人配合午○○、丁○○假冒病患，共同參與
    對被害人卯○○之恐嚇取財，並於事後分得金額，被告癸○○辯稱：被告主觀上係出於詐欺犯意，共犯中有人出於恐嚇
    取財犯意，令被害人交付金錢，超出原計畫範圍，對共犯超
    過詐欺犯意部分不須負責云云暨被告乙○○○辯稱沒有恐嚇
    取財，只是詐騙對方云云，均係卸責之詞。此外，復有癸○○之就醫紀錄明細表1 份在卷可參（警卷一第12頁參照）。
    被告午○○、丁○○、乙○○○、癸○○就附表編號第1 號
    之犯行，均事證明確。
  (二)附表編號第2號：
    被告午○○、丁○○、乙○○○、癸○○對附表編號第2 號
    之犯行已於原審法院坦承不諱（易字66號卷一第188 頁以下
    、卷三第236 頁參照），核與被害人酉○○於警詢之陳述相
    符（警卷一第228-  229頁參照）。復有和解書1份（警卷一
    第230-231頁參照）及癸○○之就醫紀錄明細表1份（警卷一
    第12頁參照）附卷可稽，足見被告午○○、丁○○、乙○○○、癸○○之上開自白應與事實相符。被告庚○○雖否認有
    參與，然共同被告癸○○於警詢時陳稱：宜蘭縣羅東鎮○○
    路71之2 號東昇藥局是庚○○帶伊等人去的，伊假冒病患，
    要求老闆幫伊打針，乙○○○在旁攙扶，後來一起坐計程車
    到羅東博愛醫院就診，事後由午○○、丁○○、庚○○與對
    方商討賠償事宜，要是庚○○被抓到後不承認，伊再來和庚○○對質等語（警卷一第73  頁參照）；偵查中再證稱：每
    次犯案前，午○○、丁○○都會分派角色，如果有騙到錢，
    伊、乙○○○、午○○、丁○○都是均分，庚○○是負責報
    點的，大部分是宜蘭縣內較多，只要是庚○○報的點，庚○○會分得3分之1，例如10萬元，庚○○就會分到3 萬，庚○○每次報點都有分錢，編號2 的部分就是庚○○報的點，伊
    裝病人，乙○○○陪同，午○○、丁○○跟被害人談賠償，
    庚○○則在一旁等語（偵4848卷第71、73、165 頁參照）。
    同案被告乙○○○於96年10月17  日偵查中亦證稱：宜蘭的
    點幾乎都是庚○○找的，庚○○是午○○的朋友，是午○○
    要庚○○找的，庚○○會帶伊等人去看點，但庚○○不會和
    伊等進去，有時後庚○○也會到醫院等語（偵4087卷二第43
    頁參照）；於97年1月4日偵查中再稱：宜蘭、羅東部分由庚○○負責找犯案的點，是午○○找庚○○來的，庚○○每次
    報點都有分錢，分3成，例如10萬元，庚○○分3萬元等語（
    偵4848卷第77頁參照）；於97年1 月28日偵查中復稱：庚○○知道整個犯罪分工的方式，事先就講好了，庚○○參與的
    案件都有分到錢等語（偵4848卷第16 6頁參照）；於原審法
    院詰問時再度證稱：伊到宜蘭後才認識庚○○，是午○○介
    紹的，伊和午○○、癸○○、丁○○到宜蘭來就是要做附表
    內的這些事，是庚○○帶路，那些都是密醫的地方，庚○○
    就是會報那些地方，其他的伊不知道等語（原審院卷三第91
    、93、94頁參照）；共同被告丁○○警詢時亦陳稱：伊不認
    識庚○○，庚○○是午○○的朋友，庚○○是負責報點等語
    （偵4087卷一第114 頁參照）；同案被告午○○復於警詢時
    稱：伊常和庚○○聯絡，庚○○說要從花蓮北上宜蘭，伊就
    和癸○○、乙○○○及丁○○一起上來宜蘭，由庚○○報點
    ，就是報宜蘭縣內何處有可以向西藥房或齒模師假裝昏倒後
    向被害人為恐嚇勒索或詐騙行為，庚○○就帶伊等至宜蘭縣
    內各處犯案，事成之後，報點的人也有1份利潤等語（偵408
    7 卷一第13、15頁參照）。依上開同案共犯之供述可知，庚○○事前告以地點，事後分得款項，確有參與午○○等人附
    表編號第2 號犯行之犯罪分工，所辯係卸責之詞，顯不足採
    。被告午○○、丁○○、乙○○○、癸○○、庚○○就附表
    編號第2號之犯行均堪認定。
  (三)附表編號第3號：
  1.被告午○○、丁○○、乙○○○、癸○○均坦承有附表編號
    第3 號之行為，惟否認係恐嚇取財，被告庚○○則否認有此
    行為。然證人即被害人戊○○於警詢時已詳述稱：96年3月2
    3日上午9時許，有2位婦女上門表示要裝假牙，伊請其中1名
    婦人上工作台，伊觀看後表示要作假牙的地方牙齒有鬆動，
    須先給牙醫師拔除後再製作，但對方希望伊立即處理，在對
    方的請求下，幫對方注射麻藥，結果那名婦女就昏倒了，在
    旁的另1名婦女要求伊快將人送醫院，伊撥打119將人送至羅
    東博愛醫院，後來伊接到自稱病患家屬的電話，要伊立即到
    醫院，不然就要向警方檢舉無照的事，伊很害怕也沒有多加
    思考就到醫院，自稱是病患家屬的男子要伊負責，討論後伊
    向友人借了1萬元交給該男子等語（他字184卷第28   5-287
    頁、警卷一第235-236 頁參照），可見被害人戊○○顯係因
    被告午○○、丁○○以若不處理就要報警之惡害通知，致生
    恐受司法追訴之畏懼感，而交付金錢，被告午○○、丁○○
    、癸○○、乙○○○辯稱未恐嚇取財，只是詐騙云云顯不可
    採。
  2.被告乙○○○於96年10月17日偵查中證稱：宜蘭的點幾乎都
    是庚○○找的，庚○○是午○○的朋友，是午○○要庚○○
    找的，庚○○會帶伊等人去看點，但庚○○不會和伊等進去
    ，有時後庚○○也會到醫院等語（偵4087卷二第43頁參照）
    ；於97年1月4日偵查中再稱：宜蘭、羅東部分由庚○○負責
    找犯案的點，是午○○找庚○○來的，庚○○每次報點都有
    分錢，分3成，例如10萬元，庚○○分3萬元等語（偵4848卷
    第77頁參照）；於97年1 月28日偵查中復稱：庚○○知道整
    個犯罪分工的方式，事先就講好了，庚○○參與的案件都有
    分到錢等語（偵4848卷第166 頁參照）；於原審法院詰問時
    亦證稱：伊到宜蘭後才認識庚○○，是午○○介紹的，伊和
    午○○、癸○○、丁○○到宜蘭來就是要做附表內的這些事
    ，是庚○○帶路，那些都是密醫的地方，庚○○就是會報那
    些地方，其他的伊不知道等語（原審卷三第91、93、94  頁
    參照）；共同被告丁○○於警詢時亦稱：伊不認識庚○○，
    庚○○是午○○的朋友，庚○○是負責報點等語（偵4087卷
    一第114 頁參照）；共同被告癸○○於警詢時更帶同警員至
    附表編號第3 號之地點，並指述稱：這件是由庚○○報點給
    伊等人，由午○○指揮，丁○○駕駛，乙○○○佯裝病患，
    伊陪同乙○○○進入就診等語（警卷一第64頁參照）；於偵
    查中亦證稱：本件伊有參加，是庚○○報點告知行騙地點，
    並帶伊和乙○○○到場，乙○○○假裝病患昏倒，伊在旁攙
    扶並打電話通知午○○、丁○○，庚○○知道整個犯罪的分
    工，事前就講好了，庚○○都有分到錢（偵3923號卷第 270
    頁、偵4848卷第165 頁參照）；同案被告午○○於警詢時稱
    ：伊常和庚○○聯絡，庚○○說要從花蓮北上宜蘭，伊就和
    癸○○、乙○○○及丁○○一起上來宜蘭，由庚○○報點，
    就是報宜蘭縣內何處有可以向西藥房或齒模師假裝昏倒後向
    被害人為恐嚇勒索之行為，庚○○就帶伊等至宜蘭縣內各處
    犯案，事成之後，報點的人也有1 份利潤等語（偵4087卷一
    第13、15頁參照）；於偵查中再稱：冬山鄉○○路167 號這
    件是庚○○報點的，癸○○及乙○○○1人裝病患，1人在旁
    攙扶，丁○○載癸○○、乙○○○過去，本件騙得之金錢由
    5 人平分，報點的人也可以分等語（偵4087卷一第97頁參照
    ）。從以上共犯之供述可知，被告庚○○辯稱未參與云云顯
    不可採，復有乙○○○之就醫紀錄明細表1 份（警卷一第14
    頁參照）在卷可稽，足認被告午○○、丁○○、乙○○○、
    癸○○、庚○○就附表編號第3號之犯行均堪認定。
  (四)附表編號第4號：
    被告午○○、丁○○、乙○○○、癸○○均坦承有附表編號
    第4 號之行為，惟否認係恐嚇取財，辯稱只是要騙對方云云
    。然證人即被害人辰○○於警詢時陳稱：96年3 月24日上午
    10時許，癸○○及乙○○○進入伊家中，癸○○說要做牙齒
    ，要伊先拔牙，伊施打麻醉藥劑後，癸○○就說人不舒服，
    要伊趕緊協助送醫，到宜蘭醫院後，乙○○○一直和別人通
    話，後來午○○和丁○○就到醫院，午○○說患者有很多病
    痛，要趕快處理，患者的子女都很難纏，不處理後面會很麻
    煩，伊聽了有些害怕就問該如何處理，午○○就說拿錢出來
    賠，伊有問午○○患者的家屬該如何處理，午○○則說會幫
    忙處理，後來伊支付3萬元的賠償金及3,000多元的醫藥費等
    語（警卷一第240-241 頁參照），是被害人辰○○顯係因被
    告午○○以：若不處理，患者的子女會很難纏、事情會很麻
    煩等惡害通知，生恐受司法追訴、精神、自由受患者家屬危
    害之恐懼感，而交付金錢。被告午○○、丁○○、乙○○○
    、癸○○辯稱未恐嚇云云顯不可採。又癸○○、乙○○○、
    丁○○雖未有親自恫嚇被害人辰○○之行為，然其3 人配合
    午○○或假冒病患，或在旁幫腔、壯勢，並於事後分得金額
    ，渠3人有參與恐嚇取財之分工至為顯明。被告4人所辯均不
    足採，復有癸○○之就醫紀錄明細表1 份（警卷一第12頁參
    照）附卷可稽，足認被告午○○、丁○○、乙○○○、癸○○就附表編號第4號之犯行亦堪認定。
  (五)附表編號第5號：
  1.被告午○○、丁○○、乙○○○、癸○○均坦承有為附表編
    號第5 號之行為，惟否認係恐嚇取財，辯稱是要騙對方；被
    告庚○○則否認有參與。然證人即被害人戌○○於警詢時指
    述稱：96年3月28日上午8時許，癸○○及乙○○○進入伊於
    利成路1段180號工作處所，乙○○○說要補牙並要伊幫忙拔
    除鬆動的牙齒，伊為乙○○○施打麻醉時，乙○○○說心臟
    痛、呼吸困難，然後就昏倒了，伊請鄰居打119 通知救護車
    送醫，不久後就接到午○○的電話，說是病患的家屬，要伊
    到員山榮民醫院探視患者，伊到場後，午○○及丁○○就上
    前自稱是患者的親友，要伊拿錢出來處理，不然要對伊提出
    告訴，伊因為害怕就拿出3萬元，丁○○又說再加2萬元讓患
    者坐救護車回高雄，這樣就沒事了，所以伊又給了2 萬元等
    語（警卷一第245 頁以下參照），是被害人戌○○顯係因被
    告午○○、丁○○以：若不處理就要提出告訴之惡害通知，
    生恐受司法追訴之恐懼感，而交付金錢，被告午○○、丁○○、乙○○○、癸○○辯稱未恐嚇云云，顯不可採。又癸○○、乙○○○雖未親自與被害人戌○○商談賠償事宜，然其
    2 人配合午○○、丁○○假冒病患，並於事後分得金額，渠
    2 人參與恐嚇取財之犯罪分工至為顯明。
  2.至於被告庚○○部分，如上理由編號(二)、(三)之說明，被告庚○○有參與，業據被告丁○○於警詢、被告癸○○於警詢、
    偵查時、被告乙○○○於偵查及原審法院、被告午○○於警
    詢時供述在卷。依被告庚○○事前告以地點，事後分得款項
    等情，其有參與恐嚇取財之犯罪分工至為顯明，辯稱不知情
    云云顯不可採。
  3.復有乙○○○之就醫紀錄明細表1 份（警卷一第14頁參照）
    在卷可稽，足認被告午○○、丁○○、乙○○○、癸○○、
    庚○○就附表編號第5號之犯行亦可以認定。
  (六)附表編號第6號：
  1.被告午○○、丁○○、乙○○○、癸○○於原審法院已對附
    表編號第6號之犯行均坦承不諱（易字66號卷一第188頁以下
    、卷三第236 頁參照），並與被害人甲○○在警詢、原審法
    院陳述情節相符（警卷一第250頁以下、易字66號卷二第125
    頁以下參照），並有癸○○之就醫紀錄明細表1 份（警卷一
    第12頁參照）在卷可稽，足認被告午○○、丁○○、乙○○○、癸○○之前開自白與事實相符，渠4 人之犯行均堪認定
    。
  2.被告庚○○雖否認犯行，惟共同被告乙○○○於96年10月17
    日偵查中對檢察官之提問：「庚○○有無參與附表編號第 6
    號犯行」，已證稱：宜蘭的點幾乎都是庚○○找的，庚○○
    是午○○的朋友，是午○○要庚○○找的，庚○○會帶伊等
    人去看點，但庚○○不會和伊等進去，有時後庚○○也會到
    醫院等語（偵4087卷二第43頁參照）；共同被告癸○○於警
    詢時亦指證稱：宜蘭縣壯圍鄉○○路○段478號是庚○○報點
    給伊等人，由午○○指揮，丁○○駕駛，但這次沒有成功等
    語（警卷一第64-65頁參照）；於偵查中亦證稱：這1次伊也
    有去，是庚○○報點告訴伊等人行騙之地點，並帶伊和乙○○○到現場，伊假裝病患昏倒，乙○○○在旁攙扶並通知丁○○、午○○，但沒有騙到錢，這1 件丁○○罵伊裝的不像
    ，庚○○知道整個犯罪分工的模式，作案前就講好了等語（
    偵3923號卷第271頁、偵4848卷第165頁參照）；同案被告午
    ○○於警詢時稱：宜蘭縣壯圍鄉○○路○段478號這件是庚○○載癸○○、乙○○○過去，這件沒有成功等語（偵4087卷
    一第13、15-16頁參照）；96年10月7日偵查中再稱：壯濱路
    3  段478號這件是庚○○報點的，本件也是癸○○及乙○○○1人裝病患，1人陪同，伊和丁○○後來有到醫院，但沒有
    拿到錢等語（偵4087卷一第97頁參照）；於97年1月3日偵查
    中又稱：編號6 的點是庚○○找的沒錯等語（偵4848卷第56
    頁參照）。依上開同案被告之供述可知，被告庚○○確有參
    與本件詐欺取財之犯罪分工至為顯明。復有癸○○之就醫紀
    錄明細表1 份（警卷一第12頁參照）在卷可稽，因此被告庚○○之犯行亦堪認定。
  (七)附表編號第7號：
  1.被告午○○、丁○○、乙○○○、癸○○均坦承有為附表編
    號第7 號之行為，惟否認係恐嚇取財，辯稱是要騙對方，不
    是恐嚇云云。然查：證人即被害人徐稹憶於警詢時指述稱：
    96年4月12日上午9時許，在宜蘭縣五結鄉○○路○ 段50巷31
    號內有受到恐嚇感到害怕，所以交付20萬元，嫌犯有5 人。
    情形是96年4月11日下午4時許，庚○○開車載癸○○及乙○○○到伊住處，伊有替癸○○打營養針，癸○○覺得很舒服
    ，12日上午癸○○及乙○○○又到伊住處，乙○○○要求打
    營養針，施打後乙○○○表示心臟不舒服，伊打電話送乙○○○到醫院，過了不久，癸○○打電話來說人在蘇澳榮民醫
    院，伊到醫院後午○○說要打電話給自稱是乙○○○的弟弟
    ，乙○○○的弟弟就恐嚇說怎麼會把乙○○○弄成這樣，要
    將乙○○○送回高雄，一聽了就拿出4 萬元給對方叫救護車
    ，到了晚上，午○○又打電話來說乙○○○已經送去開刀了
    ，要伊湊錢來賠，不然要簽本票或拿車子去抵押，伊說沒有
    車子，午○○就要伊去貸款，並說：不給的話，是不會放過
    伊的，不寫協議書，就要報警捉伊等恐嚇話語，伊很害怕便
    到處借錢湊足了16萬，當晚8 時許，午○○和庚○○就到伊
    住處拿錢，並簽協議書等語（警卷一第255-256 頁參照），
    是被害人徐稹憶顯係因被告午○○以：若不處理，就不放過
    你，若不寫協議書，就要報警等惡害通知，生恐受暴力糾纏
    及司法追訴之畏懼感，而交付金錢，被告午○○、丁○○、
    癸○○、乙○○○辯稱未恐嚇云云，顯不可採。又癸○○、
    乙○○○雖未親自與被害人徐稹憶商談賠償事宜，然其2 人
    配合午○○、丁○○假冒病患，並於事後分得金額，其2 人
    參與恐嚇取財之犯罪分工甚明。
  2.被告庚○○雖辯稱未參與，其在原審法院並辯稱是午○○打
    電話要伊一同到利成路1 段這邊，午○○說有債務糾紛，不
    知道路，要伊帶路，之後的事就不清楚了云云（易字66卷三
    第237頁、易字187卷第102 頁參照）。惟共同被告乙○○○
    於96年10月17日偵查中證稱：附表編號第7 號的點就是庚○○報的，由午○○、丁○○與被害人洽談賠償等語（偵4848
    卷第77-78頁參照）；於97年1月28日偵查中復稱：庚○○知
    道整個犯罪分工的方式，事先就講好了，庚○○參與的案件
    都有分到錢等語（偵4848卷第166 頁參照）。被告癸○○於
    警詢時更詳述稱：宜蘭縣五結鄉○○路○段50 巷31號（按即
    附表編號第7 號此件）是庚○○帶伊等人前往，由乙○○○
    佯裝病患伊陪同就醫，後來是午○○、丁○○、庚○○和對
    方商討賠償，要是庚○○被捉到不承認，伊再來和庚○○對
    質等語（警卷一第73、76頁參照）；於偵查中再證稱：每次
    犯案前，午○○、丁○○都會分派角色，如果有騙到錢，伊
    、乙○○○、午○○、丁○○都是均分，庚○○是負責報點
    的，大部分是宜蘭縣內較多，只要是庚○○報的點，庚○○
    會分得3分之1，編號7 的部分就是庚○○報的點，乙○○○
    裝病人，伊陪同，午○○、丁○○、庚○○跟被害人談賠償
    ，伊事後分得9,000 元，庚○○也有分到等語（偵4848卷第
    71、74、165 頁參照）；被告午○○於原審法院準備程序中
    再稱：這件是伊和庚○○一起去談的，錢是伊和庚○○去拿
    回來的等語（易字66號卷一第188 頁參照），依上開同案被
    告之供述可知，被告庚○○確有參與恐嚇取財之犯罪分工，
    所辯未參與云云，顯不可採。
  3.此外，復有乙○○○之就醫紀錄明細表及和解書各1 份（警
    卷一第14、258 頁參照）在卷可稽，足認被告午○○、丁○○、乙○○○、癸○○、庚○○就附表編號第7 號之犯行均
    堪認定。
  (八)附表編號第8號：
    被告午○○、丁○○、乙○○○、癸○○對附表編號第8 號
    之犯行於原審法院均坦承不諱（易字66號卷一第188 頁以下
    、卷三第236頁參照）；被告庚○○雖辯稱：編號第8號部分
    是癸○○等人在醫院打給伊，伊才到現場，但癸○○等人跟
    齒科老闆的事伊不清楚云云。然被告乙○○○於96年10月17
    日偵查中證稱：附表編號第8 號的點就是庚○○報的等語（
    偵4087卷二第43頁參照）；於97年1 月28日偵查中復稱：庚○○知道整個犯罪分工的方式，事先就講好了，庚○○參與
    的案件都有分到錢等語（偵4848卷第166 頁參照）。被告丁○○於偵查中亦證稱：附表編號第8 號那件，伊有去醫院載
    癸○○、乙○○○，午○○、庚○○則到被害人住處等語（
    偵48 48卷第65-66頁參照）；被告癸○○於警詢時亦指述稱
    ：宜蘭市○○路25巷36號（按即附表編號第8 號那件）也是
    庚○○報點給伊等人，這次沒有成功等語（警卷一第65頁參
    照）；於偵查中再指述證稱：這一次伊也有去，是庚○○報
    點告知行騙地點，並帶伊和乙○○○到現場，這次沒有騙到
    錢，庚○○知道整個犯罪分工的方式，作案前就已經講好了
    等語（偵3923卷第271頁、偵4848卷第165頁參照）；被告午
    ○○於警詢時稱：宜蘭市○○路25巷36號這件是庚○○帶伊
    等人去的，由癸○○裝病患載，乙○○○在旁攙扶癸○○，
    丁○○開車，伊和庚○○當家屬，這件沒有成功等語（偵40
    87卷一第13、15-16 頁參照）；於96年10月17日偵查中再稱
    ：負郭路25巷36號這件是庚○○報點，是癸○○裝病人暈倒
    ，乙○○○陪同並通知丁○○，丁○○再通知伊到博愛醫院
    ，伊等原本要求被害人支付救護車的車資，但被害人通知宜
    蘭縣警察局處理，伊和庚○○有到警察局，沒有拿到錢等語
    （偵4087卷一第98頁參照）；於97年1月3日偵查中又稱：附
    表編號第8 號這件庚○○自稱是癸○○的老闆，伊和庚○○
    在晚上時有到被害人住處等語（偵4848卷第60頁參照）；被
    害人天○○於警詢時陳稱：伊到醫院探望癸○○，認為可能
    是詐騙集團就返家，到了晚上自稱是癸○○老闆的庚○○打
    電話說，癸○○已經轉院到羅東博愛醫院，說要來住處找伊
    ，約6 時30分許，午○○及庚○○就到伊住處，要伊支付送
    癸○○回高雄的救護車費用等語（警卷一第263- 264頁參照
    ）；於原審法院詰問時亦證稱：當天在醫院時被告午○○等
    人要伊太太支付2萬5,000元的救護車車資，但伊沒有給，當
    天晚上，被告午○○與庚○○又到診所要錢，說要支付救護
    車及護士的費用等語（原審卷三第83頁以下參照）。依上開
    共同被告及被害人天○○之供（證）述可知，被告庚○○不
    僅事前告以犯罪地點之資訊，事後又假冒係被告癸○○之老
    闆，參與、陪同被告午○○前往被害人天○○住處，向被害
    人天○○索取賠償金，所辯未參與不知情云云實無可採，復
    有癸○○之就醫紀錄明細表1份（警卷一第12 頁參照）在卷
    可稽。足認被告午○○、丁○○、乙○○○、癸○○、庚○○就附表編號第8號之犯行均堪認定。
  (九)附表編號第9號：
  1.被告午○○、丁○○、乙○○○、癸○○均坦承有為附表編
    號第9 號之行為，惟否認係恐嚇取財，辯稱是要騙對方云云
    。然被害人地○○於警詢時已證稱：96年3月26日下午3時許
    ，癸○○及乙○○○到伊仁大藥局內，癸○○說要配吃腰酸
    的藥及酸痛貼布，第2 天癸○○及乙○○○又來店裡，癸○○說藥很有效，乙○○○說也要買相同的藥及貼布，伊拿給
    乙○○○沒多久後，乙○○○就說人不舒服，伊打119 叫救
    護車將人送到蘇澳榮民醫院，後來癸○○打電話來要伊到醫
    院關心一下，伊到醫院後，午○○、丁○○說伊無照還開藥
    給乙○○○吃，害乙○○○變成這樣子，要伊到警局備案，
    伊一時反應不過來，就說要賠2 萬元，但午○○不同意，伊
    擔心身上的珠寶被搶，就提高至5 萬，但午○○仍不同意，
    說要10萬元，伊只好領了10萬元賠償等語（警卷一第272 頁
    以下參照），是被害人地○○顯係因被告午○○、丁○○揚
    言要被害人地○○到警局備案之惡害通知，生恐受司法追訴
    之畏懼感，而交付金錢，被告午○○、丁○○、乙○○○、
    癸○○辯稱未恐嚇云云，顯不可採。又癸○○、乙○○○雖
    未親自與被害人地○○商談賠償事宜，然其2 人配合午○○
    、丁○○假冒病患，並於事後分得金額，確有參與恐嚇取財
    之分工亦屬明顯，復有乙○○○之就醫紀錄明細表1 份在卷
    可參（警卷一第14頁參照）。足認被告午○○、丁○○、乙○○○、癸○○就附表編號第9號之犯行，可以認定。
  (十)附表編號第10號：
  1.被告午○○、丁○○、乙○○○坦承有為附表編號第10號之
    行為，惟否認係恐嚇取財，辯稱是要騙對方云云。被告丙○○○坦承有陪同被告乙○○○去藥局打針，惟否認有何恐嚇
    取財犯行。然查：被害人壬○○於警詢時指述稱：那名婦人
    送醫後，伊有前往醫院探望，在醫院遇到午○○，午○○自
    稱是患者的妹婿，說患者到藥局就診後身體不舒服，問伊要
    如何處理，午○○和伊談判，丁○○在旁開價，後來伊拿出
    8 萬元賠償，當時午○○說話的內容讓人覺得好像該處是午
    ○○的地盤，患者到伊那後就生病了，要伊一定要負責，不
    負責的話沒完沒了，伊很害怕才給這筆錢等語（警卷一第27
    8-280 頁參照），是被害人壬○○顯係因被告午○○、丁○○暗示該地係其等之地盤並揚言：不負責就會沒完沒了等惡
    害通知，致生恐受司法追訴及暴力糾纏之畏懼感，而交付金
    錢，被告午○○、丁○○、乙○○○辯稱未恐嚇云云顯不可
    採。又乙○○○雖未親自與被害人地○○商談賠償事宜，然
    其配合午○○、丁○○假冒病患，並於事後分得金額，其有
    參與恐嚇取財之行為分工亦堪認定。
  2.被告丙○○○於原審法院審理時已供稱：午○○有拿紅包給
    伊，伊有拿，現在很後悔等語（易字66號卷三第96頁參照）
    ，是被告丙○○○前開辯詞之真實性即有可疑。再者，被告
    乙○○○於96年10月17日偵查中證稱：這地點是丙○○○報
    的，因為丙○○○和西藥房老闆是好朋友，伊裝病人讓被害
    人注射賀爾蒙的藥，後來伊不舒服被送到醫院，丙○○○打
    電話通知午○○、丁○○到醫院，最後拿到8萬元，4人平分
    等語（偵4087卷二第43頁參照）；於97年1月4日偵查中再稱
    ：丙○○○有參與本件，是陪伊到藥房去打針，丙○○○是
    午○○介紹來的等語（偵4848卷第79頁參照）；於97年1 月
    28  日偵查中復稱：丙○○○事前就知道要去做什麼，她有
    參與的案件，有分到錢等語（偵4848卷第166-167 頁參照）
    ；於原審法院準備程序中再稱：丙○○○是午○○的朋友，
    伊不認識，這次每個人分到約1萬9,000元，本來另外要給何
    欣樺1,500 元，但這部分自己收起來了等語（易字66號卷一
    第191 頁參照）；於原審法院審理時又結證稱：豐原國安保
    健藥局是伊和丙○○○一起去的，這次拿了8 萬元，伊和午
    ○○、丁○○、丙○○○4 人都有分到錢，午○○把錢拿回
    來後大家就當場在那邊分，伊記得分到1萬9還是1萬8，其他
    的人到底分多少伊不知道等語（易字66號卷三第89-91 頁參
    照）；被告午○○於警詢時稱：台中縣豐原市○○街11號是
    丙○○○介紹，由乙○○○裝病患，伊假裝是乙○○○的朋
    友到現場，何欣樺當家屬的角色與對方談，何欣樺的所得由
    乙○○○轉交等語（偵4087卷一第17頁參照）；於96年10月
    17日偵查中亦證稱：本件是丙○○○提供的地點，因為西藥
    房老闆和丙○○○是朋友，乙○○○裝病送醫後，丙○○○
    打電話通知伊和丁○○到醫院，最後拿到8萬元，4人平分，
    這次之所以會叫何欣樺與對方談，是因為之前乙○○○曾推
    薦何欣樺當「殺哭拉」（日語），就是當病患的家屬與被害
    人談賠償，伊打電話告訴何欣樺說乙○○○住院時，何欣樺
    不會感到緊張，何欣樺應該知道伊等人故意讓乙○○○去打
    針，再向被害人求償的事等語（偵4087卷一第98、104- 105
    頁參照）；於原審法院詰問時再證稱：96年6月1日國安藥局
    的詐騙案，何欣樺未到場，但有打電話，96年6月1日下午 4
    時13分14秒伊有和何欣樺為譯文內容之對話沒錯，譯文中講
    的「阿呆」應該就是指藥局的人，譯文中何欣華所謂：「你
    說那天要給我，到現在還沒給我啊」是說有賺錢的話多少給
    何欣樺一點，本案何欣樺沒有當場拿到錢，但事後有沒有伊
    不知道等語（易字66號卷二第127 頁以下參照）；同案被告
    丁○○則於96年10月17日偵查中證稱：本件地點是丙○○○
    報的，丙○○○是午○○的朋友，所謂的「殺哭拉」就是指
    裝病患家屬的角色，例如女兒，負責對被害人說：病患有病
    竟然還打針，要將人送回高雄，希望被害人能負責醫藥費及
    救護車的錢等話（偵4087卷一第187-188頁參照）。
  3.再佐以卷附通訊監察譯文顯示：「96年6月1日下午1 時56
    分18秒：丙○○○以電話通報午○○前往豐原省立醫院。
    同日下午2 時51分19秒：午○○佯裝係患者（即乙○○○）
    之姊夫以電話與壬○○聯繫，佯稱已與患者的女兒聯絡，患
    者的女兒表示要將人送回高雄，並提及要至警局備案，希望
    壬○○到醫院關心一下。同日下午4 時13分14秒：『（何
    欣樺：0000000000號，以下簡稱B）喂！（午○○：0000000
    000號，以下簡稱A）喂，阿妹嗎？（B）是。（A）很久沒有
    聽到你的聲音了，我跟你說喔！（B）是。（A）啊，你媽媽
    那麼剛好又上來臺中啦！（B）是。（A）啊，來的中間剛好
    ，臨時一個豐原的阿姨喔！（B）是。（A）把她帶去一間什
    麼西藥房打針，打完針後現在在豐原省立醫院啦 （B）是。
    （A）現在那個人等一下可能會來啦！（B）是。（A） 就照
    之前那個，這樣你會說了喔！（B）會啦！（A）那備案什麼
    的你會講了嗎？（B）那個我知道啦！（A）等一下她要是來
    了的話，我再叫她打電話跟妳說啦！（B）好。（A）好。』
    同日下午4 時31分11秒：丙○○○通報午○○被害人已到
    醫院。同日下午4時57分7秒：丙○○○通報午○○，表示
    被害人似乎很在行等注意事項。同日下午5時0分40秒：午
    ○○撥打電話給何欣樺，表示被害人欲與之通話，何欣樺在
    電話中指責被害人無照竟為病患打針，午○○則佯裝和事佬
    ，勸諭何欣樺表示，站在道義的立場上可以要求被害人彌補
    一下，但不要說出超過範圍的話，並表示會幫忙處理。同
    日下午5 時39分15秒：『（午○○：0000000000號，以下簡
    稱A）喂！（丙○○○：0000000000號，以下簡稱B）啊你人
    在那裡？（A） 人在廁所啦！（B）就這樣咬定好啦！（A）
    好啦！（B）喔！（A）好啦！（B）你有加嗎？（A）沒有啦
    ！就照她要減，我不肯啊！（B） 對啦，跟她這是最軟了啦
    ！（A）好啦，好啦！』同日下午6時12分27秒：被害人壬○○向午○○表示正在湊錢，希望患者能親簽切結書。同
    日下午6 時52分32秒：午○○與何欣樺聯繫，表示被害人願
    意補貼8 萬元。同日下午6 時12分27秒：午○○與何欣樺
    聯繫，詢問被害人有無再打電話過來，並交代倘若被害人打
    電話來，就說患者還沒醒來，人在榮總加護病房（他字卷第
    16-23 頁參照）」等情節，被告丙○○○及共犯何欣樺顯然
    參與午○○等人之犯罪分工甚明，被告丙○○○猶辯稱未參
    與云云，顯屬無稽之詞，不可採信。
  4.復有和解書（警卷一第285 頁參照）、乙○○○之就醫紀錄
    明細表（偵4848卷第88頁參照）、通訊監察譯文（他字卷第
    16-23頁參照）、通訊監察書（警卷二第507-546頁參照）各
    1 份在卷可參，足認被告午○○、丁○○、乙○○○、丙○○○就附表編號第10號之犯行應堪認定。
  (十一)附表編號第11號：
    被告午○○、丁○○對附表編號第11號之犯行於原審法院均
    已坦承不諱（易字66號卷一第188頁以下、卷三第236頁參照
    ）；被告己○○、丙○○○雖否認犯行，辯稱不知情云云，
    然渠2 人於原審法院言詞辯論終結前亦坦承全部犯行（易字
    66 號卷三第237頁參照）。以上核與被害人陳國添於警詢陳
    述之情節大致相符（警卷一第286-288 頁參照），復有通訊
    監察譯文（他字卷第23-25 頁參照）、通訊監察書（警卷二
    第507-546 頁參照）、己○○之就醫紀錄明細表（偵4848卷
    第91頁參照）等書證各1 份在卷可證，足認被告午○○、丁○○、丙○○○、己○○之前開自白與事實相符，被告午○○、丁○○、丙○○○、己○○之犯行均堪認定。
  (十二)附表編號第12號：
    被告午○○、丁○○、癸○○、乙○○○對附表編號第12號
    之犯行均已於原審法院坦承不諱（易字66號卷一第188 頁以
    下、卷三第236 頁參照），核與被害人鍾帛福於警詢陳述之
    內容大致相符（警卷一第292-294 頁參照），復有通訊監察
    譯文（他字卷第25-31頁參照）、通訊監察書（警卷二第507
    -5  46頁參照）、乙○○○之就醫紀錄明細表（偵4848卷第
    88頁參照）各1 份在卷可資相佐。足認被告午○○、丁○○
    、癸○○、乙○○○就附表編號第12號之犯行均堪認定。
  (十三)附表編號第13號：
  1.被告午○○、癸○○、丁○○對附表編號第13號之犯行於原
    審法院均坦承不諱（易字66號卷一第188頁以下、卷三第236
    頁參照）。且被害人闕明欽於警詢時陳述稱：案發當日，王
    清樑帶一名婦女到伊藥局說那婦女人不舒服，伊就拿了一些
    成藥給那婦女，王清樑和那婦女就離開了，過2至3小時後，
    王清樑打電話來說那婦女服藥後人不舒服，已經送到嘉義醫
    院，需要住院，希望伊拿錢出來幫忙，伊就拿了5 萬元給王
    清樑。隔天，王清樑帶午○○到伊店裡，說那婦女要轉到高
    雄榮總，希望伊再拿一些錢出來幫忙轉院，伊又拿了3 萬元
    給王清樑。到了第三天，王清樑又來店裡說那婦女要開刀，
    要伊再拿錢出來幫忙，伊又拿了5 萬元請王清樑幫助那婦女
    等語（警卷一第297 頁參照）；被告午○○於警詢時供稱：
    提供地點的人有綽號大頭的王清樑及庚○○，提供的人在事
    後也能佔有1 份利潤，附表編號第13號的地點是王清樑提供
    的，陳秀華在本案中是扮演病患的女兒，事後伊有去找陳秀
    華，拿4,000 元給陳秀華吃紅等語（偵4087卷一第18頁參照
    ）；於96年10月17日偵查中亦證稱：本件地點是王清樑提供
    的，癸○○假裝病患，王清樑陪同，王清樑在嘉義就從事這
    類的詐騙行為，本件是王清樑問伊有無裝病的人可以合作等
    語（偵4087卷一第99頁參照）；於97年1月3日偵查中再稱：
    伊有和王清樑到被害人家裡拿3 萬元，這個地點是王清樑提
    供的等語（偵4848卷第61頁參照）；於原審法院準備程序中
    亦稱：這件事是王清樑和被害人談的，伊也有參與等語（易
    字66號卷一第189 頁參照）；被告丁○○於偵查中亦證稱：
    附表編號第13號中，王清樑取代乙○○○的角色，陪同裝病
    的癸○○到藥房打針，如果說王清樑事前不知道是騙人的，
    參與犯罪的人，事前都會講好，也設計好要向被害人求償等
    語（偵4087卷一第189 頁參照）；被告癸○○於警詢時亦供
    稱：96年8 月20日在嘉義市西區西藥房，由伊裝病，王清樑
    提供地點並陪同伊前往等語（警卷一第65頁參照）；於偵查
    中再稱：本件由王清樑提供伊等行騙的地點，並帶伊到現場
    ，由伊裝病患，王清樑陪同攙扶，並打電話聯絡午○○、丁○○，這次有成功，伊等4人每人平分各1萬或1萬6等語（偵
    39 23卷第272頁參照）。可見被告午○○、癸○○、丁○○
    、王清樑、陳秀華均有參與本件詐騙犯行。雖證人闕明欽於
    原審法院審理時證稱：伊前後給了13萬，都是和王清樑聯繫
    ，王清樑說癸○○在難過，要向伊借錢帶癸○○去給醫生看
    ，後來王清樑說癸○○人沒有比較好，要轉到大醫院去，又
    向伊借了8萬元云云（易字66號卷二第132頁參照），然此與
    同案被告癸○○、午○○、丁○○前開供述大相逕庭，亦有
    違常情，顯屬事後維護之詞，而不可採。
  2.復有通訊監察譯文（他字卷第31-33 頁參照）、通訊監察書
    （警卷二第507-546頁參照）各1份在卷可證，足認被告午○○、丁○○、癸○○就附表編號第13號之犯行均堪認定。
  (十四)附表編號第14號：
    被告午○○、癸○○、宙○○雖坦承有為附表編號14之行為
    ，惟否認係恐嚇取財，辯稱是要騙對方云云。然查：被害人
    陳林秀玉於警詢時已指述稱：96年8 月28日上午10時許，有
    1男1女到伊藥局來，女子說感冒，要買成藥，該男子也說要
    喝，2人喝完後就離開，過了3小時候，那名男子又和另一名
    男子到伊藥局說，早上那名婦女喝了藥後現在臺中市順天醫
    院加護病房，要伊趕快去探視，一名自稱姓賴的男子出面協
    調，要伊趕快處理，且口氣很兇的要伊與患者和解，不然要
    向警方備案，伊心裡害怕的要死，那名賴姓男子和另一名50
    幾歲的男子就載伊回藥局，要伊拿4、5萬元出來解決，伊不
    得已只好籌了4萬3,000元給同行的男子，過了2 天，賴姓男
    子又到伊藥局說錢不夠，伊只好又籌了3,000 元，因為對方
    人很多且講話口氣很兇，伊擔心有黑道勢力介入，不得以所
    以給錢等語（警卷二第301-303 頁參照）。再佐以通訊監察
    譯文顯示：「96年8 月28日中午12時22分10秒：午○○假冒
    係患者（即癸○○）之先生與陳林秀玉聯繫，告以患者之狀
    況，並提及將至警局備案，陳林秀玉則趕忙請午○○不要這
    麼做，午○○遂要求陳林秀玉到臺中順天醫院探視患者」等
    情（他字卷第33-34 頁參照），是被害人陳林秀玉顯係因被
    告午○○、宙○○揚言要到警局備案之惡害通知，生恐受司
    法追訴之畏懼感，而交付金錢，被告午○○、宙○○、癸○○辯稱未恐嚇云云，顯不可採。又癸○○雖未親自與被害人
    陳林秀玉商談賠償事宜，然其配合午○○、宙○○假冒病患
    ，參與犯罪之分工，並於事後分得款項，其有參與恐嚇取財
    之犯行亦甚明確，復有癸○○之就醫記錄明細表（偵4848卷
    第87頁參照）、通訊監察譯文（他字卷第33-36 頁參照）、
    通訊監察書（警卷二第507-546頁參照）各1份在卷可證，足
    認被告午○○、癸○○、宙○○就附表編號第14號之犯行均
    堪認定。
  (十五)附表編號第15號：
    被告午○○、癸○○對附表編號15之犯行於原審法院均已坦
    承不諱（易字66號卷一第188頁以下、卷三第236頁參照）；
    核與被害人賴秀娥於警詢所陳內容大致相符（警卷二第308-
    309頁參照），復有通訊監察譯文（他字卷第36-37頁參照）
    、通訊監察書（警卷二第507-546 頁參照）、癸○○之就醫
    紀錄明細表（偵4848卷第87頁參照）各1 份在卷可稽，足認
    被告午○○、癸○○之前開自白確與事實相符，被告午○○
    、癸○○就附表編號第15號之犯行洵堪認定。
  (十六)附表編號第16號：
    被告癸○○、乙○○○、宙○○、辛○○均坦承有為附表編
    號第16號之行為，惟均否認係恐嚇取財，辯稱是要騙對方云
    云。然被害人未○○於警詢時已詳述稱：96年7月25日下午2
    時許，癸○○介紹乙○○○到伊中藥行，乙○○○說頸、肩
    酸痛，請伊施予民間療法，伊就為乙○○○指壓，後來乙○○○就當場昏倒，伊立即叫救護車將乙○○○送到仁愛醫院
    ，後來宙○○及辛○○就到伊藥行，指責伊對乙○○○施以
    針灸，伊否認，但宙○○及辛○○強要說伊對乙○○○施以
    針灸，要伊賠償4萬2,000元，並說不賠的話要報警處理，伊
    擔心事情傳開影響名譽，就交付4萬2,000元給宙○○等語（
    警卷二第310-311 頁參照）；其在本院審理時亦到庭證稱：
    其無醫師執照，被告等人當時確實有說若不給錢就要報案（
    本院卷二第221 頁參照）。是被害人未○○顯係因被告宙○○、辛○○揚言要報警處理之惡害通知，生恐受司法追訴及
    妨害名譽之畏懼感，而交付金錢。雖證人未○○於本院審理
    時另證稱：被告等人也沒有恐嚇我什麼云云（本院卷二第22
    1 頁參照），應係事後迴護被告之詞，此部分無法為有利被
    告癸○○、乙○○○、宙○○、辛○○之認定。被告辛○○
    、宙○○、癸○○、乙○○○辯稱未恐嚇云云，顯不可採。
    又癸○○、乙○○○雖未親自與被害人未○○商談賠償事宜
    ，然其2 人配合辛○○、宙○○假冒病患，參與犯罪之分工
    ，並於事後分得款項，渠2 人參與恐嚇取財之犯行亦屬明確
    ，復有乙○○○之就醫記錄明細表（偵4848卷第88頁參照）
    、通訊監察譯文（他字卷第80-88 頁參照）、通訊監察書（
    警卷二第507-546頁參照）及收據（警卷二第315頁參照）各
    1 份在卷可證，足認被告癸○○、宙○○、乙○○○、辛○○就附表編號第16號之恐嚇取財犯行均堪認定。
  (十七)附表編號第17號：
    被告癸○○、宙○○坦承有為附表編號第17號之犯行，惟否
    認係恐嚇取財，辯稱：是要騙對方云云；被告己○○於原審
    法院準備程序中亦坦承有為附表編號第17號之行為，惟否認
    有何恐嚇、詐欺犯行，辯稱：不知情云云（易字187 號卷第
    103 頁參照），嗣於原審法院審理時又改口稱：所為應係詐
    欺，而非恐嚇取財云云（易字66號卷三第237 頁參照）。然
    被害人柯瑛俊於警詢時已詳述稱：96年10月1 日上午某時許
    ，己○○與癸○○到伊診所，伊有幫癸○○的牙齒取模，作
    為日後製作假牙的參考，但取模完後，癸○○表示心臟不舒
    服，伊遂開車載癸○○至慈濟醫院，隨後伊就返家，後來有
    一名自稱癸○○姪子的人撥電話給伊，說癸○○心臟病發作
    ，和伊向癸○○取模有關，要求賠償，花錢消災，否則就要
    檢舉伊違反醫師法，並要伊到慈濟醫院商討賠償事宜，伊到
    醫院後，有見到癸○○、己○○、蘇明發及宙○○，蘇明發
    自稱係癸○○姪子，向伊恐嚇10萬元左右之賠償，宙○○則
    在旁幫腔，伊當時覺得金額太大，表明希望回家考慮，過了
    幾分鐘，蘇明發陸續撥打伊行動電話，除討價還價外，並持
    續恫嚇稱：不知好歹，若不花錢消災，黑白兩道都行得通，
    不怕伊耍賴等語，伊擔心遭到報復，心生畏懼，且基於花錢
    消災的心態，與對方敲定5萬5,000 元賠償金，是日晚間7時
    許，蘇明發、宙○○即至伊住處取款後離去，伊遭宙○○、
    蘇明發恐嚇的事有告訴癸○○及己○○，但癸○○、己○○
    卻表示一切都交給蘇明發、宙○○處理等語（警卷二第316-
    318 頁參照），是被害人柯瑛俊顯係因被告宙○○、蘇明發
    宣稱要檢舉違反醫師法、別不知好歹，黑白兩道都行得通等
    惡害通知，致生恐受司法追訴及暴力糾纏之畏懼感，而交付
    金錢。被告蘇明發、宙○○、癸○○辯稱未恐嚇云云暨被告
    己○○辯稱不知情云云，或所為應係詐欺，而非恐嚇取財云
    云，均顯不可採。又癸○○、己○○雖未親自與被害人柯瑛
    俊商談賠償事宜，然其2 人配合蘇明發、宙○○假冒病患，
    參與犯罪之分工，並於事後分得款項，渠2 人參與恐嚇取財
    之犯行至為明顯，復有癸○○之就醫記錄明細表（偵4848卷
    第87頁參照）、通訊監察譯文（偵4407號卷第31-37 頁參照
    ）、通訊監察書（警卷二第507-546頁參照）各1份在卷可參
    ，足認被告癸○○、宙○○、己○○就附表編號第17  號之
    恐嚇取財犯行均堪認定。
  (十八)附表編號第18號：
    被告癸○○坦承有為附表編號第18號之行為，惟否認係恐嚇
    取財，辯稱是要騙對方云云。然被害人林俊德於警詢時指稱
    ：95年9月27日中午某時許，有2名婦女到伊店內說要買感冒
    藥，喝了之後，1 名婦女表示身體不舒服，伊為之量測血壓
    ，發現有高血壓的症狀，就開車載那2 名婦人到中國醫藥學
    院，到醫院後出現2 名自稱是患者乾弟的男子，表示患者已
    經中風，希望大事化小，要伊拿50萬元出來處理，伊表示做
    不到，對方就降價成30萬，後來又陸續出現6 名男子，將伊
    圍住並以三字經叫罵、恐嚇，要伊拿錢出來處理，伊因此心
    生畏懼，對方人多勢眾，伊為了脫身就先口頭上答應，並到
    旁打電話通知太太，告知遇上恐嚇取財，後來患者已經先行
    離開，伊還是無法離開，在旁之8 名男子一直看著伊，不久
    伊二姐到醫院，並拿照相機拍照，那些男子就一哄而散，伊
    回家後，還接到2、3通勒索電話，伊有支付醫療費用1 萬多
    元等語（警卷第325-328 頁參照）。可見被害人林俊德顯係
    因遭真實姓名、年籍不詳之人包圍，並以三字經恫嚇等現實
    脅迫，生恐受暴力糾纏之畏懼感，而支付醫藥費，癸○○雖
    未親自與被害人林俊德商談賠償事宜，或有言語恫嚇之舉動
    ，然其配合、參與犯罪之分工，其就附表編號第18號之恐嚇
    取財犯行應堪認定。
  (十九)附表編號第19號：
    被告癸○○、宇○○○及共犯郭峰成、黃翠梅對附表編號第
    19號之犯行均已於原審法院坦承不諱（易字66號卷一第 190
    -192、卷三第236 頁參照）。且共犯黃多於偵查中亦供稱：
    知道癸○○、郭峰成、黃翠梅等一群人有在高雄找無牌的齒
    模店，假裝暈倒再跟人家要錢，因為伊娘家在彰化縣溪湖鎮
    ，郭峰成、黃翠梅去找伊，問溪湖鎮哪裡有密醫，伊就告訴
    郭峰成、黃翠梅在哪裡，郭峰成等人說如果沒有犯罪就沒有
    錢可以吃飯，伊知道這次是黃翠梅裝病，癸○○陪同等語（
    偵緝字178號卷第18-19頁參照）。可見被告癸○○、郭峰成
    、黃翠梅、宇○○○及共犯黃多等人確係以「假生病、真詐
    財」之模式向無醫師執照之密醫索取金錢。另有關犯案之分
    工，被告癸○○於96年10月4 日偵查中證稱：這一次是黃多
    報點告訴伊等行騙的地點，並帶伊和黃翠梅到現場，黃翠梅
    裝病患，伊負責攙扶，並聯絡郭峰成到醫院，由郭峰成、宇
    ○○○和被害人談等語（偵3923卷第271頁參照）；於97年1
    月4日偵查中再稱：伊曾和黃多在彰化縣密醫處犯案過1次，
    黃多是介紹人，參與犯案的有伊、郭峰成、黃翠梅、宇○○○及黃多，但這次沒有騙到錢等語（偵4848卷第71、73頁參
    照）；共同被告郭峰成於96年10月4 日偵查中證稱：參加本
    件的有伊、黃多、癸○○、宇○○○、黃翠梅，黃多負責報
    點並帶伊等至現場，黃翠梅假裝病人，癸○○則陪同黃翠梅
    到密醫處看病，並通知伊到醫院等語（偵3923號卷第13   5
    頁參照）；共同被告黃翠梅於96年10月4 日偵查中亦證稱：
    本件被害人是密醫，黃多報點，伊裝病讓密醫打針假裝暈倒
    ，癸○○扶伊到醫院，宇○○○和郭峰成一起到醫院關心，
    這次沒有成功等語（偵3923卷第180-181 頁參照）；被告宇
    ○○○於警詢時供稱：96年5 月25日彰化縣溪湖鎮○○路99
    巷26號這件有伊、郭峰成、黃翠梅及黃多一起犯案，因為對
    方叫兄弟來，所以沒有做成等語（偵3923號卷第186 頁參照
    ）。復有通訊監察譯文（他字卷第66-70 頁參照）、通訊監
    察書（警卷二第507-546頁參照）各1份在卷可證，足認被告
    癸○○、宇○○○就附表編號第19號之犯行可以認定。
  (二十)附表編號第20號：
    被告癸○○、宇○○○、子○○及共犯郭峰成、黃翠梅於原
    審法院均坦承有為附表編號第20號之行為，惟被告癸○○、
    宇○○○、子○○均否認係恐嚇取財，辯稱：是騙人家云云
    。然被害人丑○○於警詢時指述稱：96年5 月底上午10時許
    ，有2名婦人到伊住處說要做牙齒，伊察看後表示需要將1顆
    突出的牙齒磨平，患者同意接受治療後，伊就對之施打麻醉
    針，結果患者就手捧著心臟表示不舒服，後來就暈了，伊趕
    緊開自己的車載患者及宇○○○到澎湖醫院就診，宇○○○
    在醫院有打電話給友人，半小時後郭峰成及黃翠梅就到伊院
    問怎麼了，黃翠梅再以手機與患者的女兒聯繫，並讓伊與患
    者的女兒對話，患者的女兒及在場的人都說患者有1 個個性
    很火爆的兒子，如果這件事沒有處理好，讓患者的兒子到澎
    湖來，伊和家人會很悽慘，伊聽了心裡感到一陣慌亂，宇○○○在旁說可以拿點錢出來和解，伊擔心患者的兒子真的跑
    來澎湖，就勉為其難的答應賠償10萬元，並將10萬元現金交
    予郭峰成等語（警卷二第340-34 1頁參照）。另參以通訊監
    察譯文顯示：「96年5月29日上午10時56分5秒：（黃翠梅：
    0000000000 號，以下簡稱A）我要和他講，怕你弟弟，我有
    告訴他，她有一個兒子及女兒，兒子很兇，如果他們來澎湖
    你就死了，我也不能害你們，我是說也不能告訴你弟弟說老
    闆現在來到這裡...（子○○：000  0000000號，以下簡稱B
    ）你叫老闆和我講。（A） 我姪女就說不要，我是怕我兒子
    ，不是，是她兒子脾氣不好，老闆現在這裡。（B） 你趕快
    叫他聽。（丑○○：0000000000號，以下簡稱C）喂！妳好.
    .（B）..現在我什麼事情都不敢讓我弟弟知道。（C） 對啦
    ！對啦！不要讓他知道..（B） 不然如果出了什麼問題，我
    弟弟一定不會善罷干休，你聽得懂嗎... 」等情（警卷二第
    345-346 頁參照），是被害人丑○○顯係因被告子○○、黃
    翠梅等人以：患者有1 火爆兒子，不處理將會很悽慘，不善
    罷干休等威脅性字眼，生恐受暴力糾纏之畏懼感，而支付賠
    償費，可見被告子○○、癸○○、宇○○○等人辯稱：沒有
    恐嚇云云，顯不可採。被告癸○○、宇○○○雖未有何恐嚇
    、威脅性之言詞，然被告癸○○配合犯罪分工佯裝成病患；
    被告宇○○○在旁助勢、附和，促成被害人丑○○為賠償之
    意思決定，以此分工模式獲取金錢，其2 人參與恐嚇取財之
    行為至為明確。復有通訊監察譯文（警卷二第344-349 頁參
    照）、通訊監察書（警卷二第507-546 頁參照）在卷可資參
    照，足認被告癸○○、宇○○○、子○○就附表編號第20號
    之恐嚇取財犯行亦堪認定。
  附表編號第21號：
    被告申○○於原審法院已坦承有至醫院關心，填寫和解書並
    於事後領1,200元紅包等情不諱（易字187號卷第64頁、易字
    66號卷三第237 頁參照）。且證人即被害人張周彩敏於原審
    法院審理時證稱：在澄清醫院時，有1 名男子與伊先生通話
    ，說要錢和解，並一直罵三字經，伊很害怕，後來到秀傳醫
    院後才看到申○○，和解書是申○○寫好後才交給伊簽名，
    申○○在秀傳醫院時有打電話給1 名男子，由該男子與伊先
    生通話，並要求拿出10幾萬元，對方說付錢和解就沒事，伊
    擔心對方報警，與對方談的過程中，對方有說不處理要報警
    ，並罵三字經，簽和解書時亥○○不在場，和解書上亥○○
    的簽名是申○○寫的等語（易字66號卷二第145-148 頁參照
    ）；證人即張周彩敏之先生張明雄於原審法院審理時亦證稱
    ：伊在秀傳醫院有遇到申○○，和解書是申○○寫的，伊總
    共湊16萬賠給人家，對方說如果不給要報警，是1 名自稱為
    黃翠梅哥哥的男子在電話中講的，電話中的男子口氣很差，
    說若不處理就要報警，就是要錢，伊在秀傳醫院和那名男子
    的通話是申○○拿給伊聽的，在醫院時都是女士在場等語（
    易字66號卷二第142-145 頁參照）。互核證人張周彩敏、張
    明雄所述情節大致相符，依上開證人之指述可知，被告亥○○並未抵達醫院當面與被害人張周彩敏、張明雄商討賠償事
    宜，另佐以和解書上有亥○○之簽名（警卷二第356 頁參照
    ），顯見亥○○應非無關緊要之人，又電話中男子自稱係黃
    翠梅之兄長，參諸被告亥○○於原審法院準備程序中自稱：
    伊有介入，但不知道這樣算不算是犯罪云云（易字187 號卷
    第62頁參照）及於原審法院審理時供稱：其所為應屬詐欺，
    非恐嚇取財云云（易字66號卷三第237 頁參照），應可認定
    被告亥○○即電話中與張明雄對話之男子無訛，否則何須承
    認其有介入及所為應詐欺而非恐嚇取財？依上開證人所述，
    張周彩敏及張明雄顯係因亥○○於電話中告以：不處理將報
    警處理等語，並遭亥○○以三字經怒罵，生恐受司法追訴及
    暴力糾纏之畏懼感，而支付高達16萬元之賠償費。且被告亥
    ○○前於警詢時已坦承：當時由黃翠梅當病人，由郭峰成或
    葉曾素霞通知伊去調解，郭峰成等人只要發生糾紛就會打電
    話給伊，請伊去調解，郭峰成等人都是事先告訴伊有發生醫
    療糾紛時，要伊幫忙出面調解，本件事後，葉曾素霞有拿幾
    千元給伊，伊請大家喝酒、唱歌花掉了等語（偵4848卷第14
    8-150頁參照）。再者，同案被告黃翠梅於97年1月28日偵查
    中亦證稱：亥○○有參加密醫恐嚇取財案件，亥○○的乾女
    兒申○○也有參加，伊暈倒送到醫院後，有看到申○○進來
    叫伊阿姨，所以伊知道申○○是假冒伊姪女，亥○○是葉曾
    素霞介紹進來的，葉曾素霞表示亥○○之前做過這類案件，
    亥○○及申○○事前應該知道所為何事等語（偵4848卷第16
    7-168 頁參照）；同案被告葉曾素霞於原審法院審理時亦證
    稱：16萬元這件伊有參加，亥○○對這件事情都知道，申○○也知道這件事情等語（易字66號卷第116 頁參照）。依同
    案被告黃翠梅、葉曾素霞之前開證述可知，被告申○○顯知
    悉本件之犯罪分工。又被告亥○○於偵查中陳稱：簽和解書
    時伊人不在場，不知道申○○是否認識黃翠梅，也沒有介紹
    2 人認識，不知道為何申○○也會出現在醫院等語（偵4848
    卷第101-103 頁參照）。而被告申○○於原審法院審理時已
    自承：不認識黃翠梅、葉曾素霞及阿香等語（易字66號卷三
    第107 頁參照），其既然不認識佯裝病患之黃翠梅，何以介
    入黃翠梅等人與被害人張周彩敏、張明雄間之醫療糾紛中，
    為之填寫和解書，並於事後獲有1,200 元之利益，凡此均與
    常情相違。被告申○○有參與本件之恐嚇取財行為至為明顯
    ，復有黃翠梅之就醫記錄明細表（警卷一第17頁參照）、和
    解書（警卷貳第356 頁參照）在卷可證。是被告亥○○辯稱
    ：附表編號第21號部分：依被害人張周彩敏、張明雄於原審
    法院之證述，被害人2 人根本未曾與被告見過面，亦不知電
    話中施恐嚇之男子是誰，被告亦否認有任何恐嚇取財行為云
    云暨被告申○○辯稱：附表編號第21號係詐欺取財而非恐嚇
    取財，被告等人謀議之內容，係以偽裝病人因用藥生病，使
    無照密醫陷於錯誤，誤認有醫療糾紛且不應用藥而用藥，再
    由病人家屬出面協商向被害人催討相關和解費用，如被害人
    堅持不給即作罷，被告主觀犯意應屬詐欺範疇。縱共同被告
    其中有人以惡害通知令被害人心生畏懼之恐嚇情節，並非謀
    議範圍，被告自不對其他共犯超過詐欺犯意部分負責云云，
    均顯不可採信。本件被告亥○○、申○○就附表編號第21號
    之恐嚇取財犯行均堪認定。
  附表編號第22號：
    被告申○○於原審法院坦承於附表編號第22之時間陪同彭駿
    騰至德安藥局施打針劑，彭駿騰返家後即因身體不適送醫，
    事後有收取對方3萬8,000元之紅包等情；被告亥○○於原審
    法院坦承於知悉彭駿騰住院後曾至醫院探視，並遇上藥房老
    闆，過程中，伊有講幾句希望過程圓滿之類的話等語，雖均
    否認有何恐嚇取財犯行（易字187號卷第62-64頁、易字66號
    卷第237 頁參照）。然證人即被害人陳佳堆於原審法院審理
    時證稱：96年4月28日晚間8時30分許，彭駿騰及申○○到伊
    藥局說要打營養針，伊為之施打後，該2人即離去，之後有1
    名黃先生打電話來，問伊為何不到院關心彭駿騰，隔天中午
    伊就到醫院去關心，看到彭駿騰在打點滴，申○○、還有申
    ○○的乾爹就是黃先生，也就是在庭被告亥○○等人均在場
    ，當時並沒有談到錢，後來亥○○連續打了很多天電話，要
    伊拿錢出來處理，亥○○並把電話拿給1 位自稱阿姨的婦人
    ，那婦人要伊拿出30萬元，並說：如果不拿錢出來就要檢舉
    等語，接下來連續幾10天亥○○都打電話要伊拿出30萬元，
    因為一直被恐嚇，才決定和亥○○等人和解等語（易字66號
    卷第134-142 頁參照）。是被害人陳佳堆顯係因被告亥○○
    及電話中姓名、年籍不詳自稱阿姨之人以：若不拿錢出來賠
    償就要報警處理等語，生恐受司法追訴之畏懼感，而支付賠
    償費。被告申○○雖未親自為恐嚇、威脅性之言詞，然其佯
    裝成病患家屬，共同促成被害人陳佳堆為賠償之意思決定，
    以此分工模式獲取金錢，其參與恐嚇取財犯行至為明顯。此
    外，復有彭駿騰之就醫明細記錄表（偵4087卷二第20 7-208
    頁參照）1 份在卷可參。被告亥○○辯稱被害人陳佳堆係違
    反藥師法為人打針，自知理虧而自願付錢了事，並非因受恐
    嚇心生畏懼而付款云云暨被告申○○辯稱：本件係詐欺取財
    而非恐嚇取財，縱共同被告其中有人以惡害通知令被害人心
    生畏懼，但此非謀議範圍，被告自不對其他共犯超過詐欺犯
    意部分負責云云，分別係卸責及避重就輕之詞，均不足採信
    。被告申○○、亥○○就附表編號第22號之恐嚇取財犯行均
    堪認定。
  附表編號第23號：
    被告子○○、宇○○○及共犯葉曾素霞於原審法院均坦承有
    為附表編號第23號之行為，惟被告子○○、宇○○○均否認
    係恐嚇取財，辯稱：是騙人家，沒有恐嚇云云（易字66號卷
    一第192頁、卷三第236頁參照）。然被害人寅○○於警詢（
    如前述，其警詢供述雖對被告子○○無證據能力，但對其他
    被告仍有證據能力）時指述稱：96年6 月22日上午10時許，
    葉曾素霞及宇○○○到伊診所，葉曾素霞表示要作牙齒，伊
    檢視後認為牙齒有鬆動，須先行拔除，葉曾素霞同意後，伊
    就為之施打麻醉針，尚未注射，葉曾素霞就顯得身體不適，
    在旁的宇○○○就說要送醫，伊就請鄰居將人送到小康醫院
    診治，到醫院後宇○○○就打電話通知葉曾素霞的妹妹，葉
    曾素霞的妹妹趕到醫院後就和宇○○○一起唱雙簧，其中提
    到若不賠償，就要到派出所備案，伊很害怕，才會給 5,000
    元，對方本來開口1萬8,000元等語（警卷二第 376-379頁參
    照）。其在本院審理時亦證稱：對方提到若不賠償，就要到
    派出所備案，伊很害怕（本院卷二第162頁反面、第163頁參
    照）。是被害人寅○○顯係因宇○○○、子○○等以：若不
    賠償，要報警處理等話語，生恐受司法追訴之畏懼感，而支
    付賠償費。被告子○○、宇○○○辯稱：無恐嚇云云顯不可
    採。此外，復有證人葉清吉於警詢、偵查中之證詞（警卷二
    第390-393頁、偵4087號卷二第163-164頁參照）及通訊監察
    譯文（他字卷第138-141 頁參照）、通訊監察書（警卷二第
    507-546 頁參照）等在卷可稽，足認被告子○○、宇○○○
    就附表編號第23號之恐嚇取財犯行均堪認定。
  附表編號第24號：
    被告子○○、宇○○○及共犯郭峰成、黃翠梅於原審法院均
    坦承有為附表編號第24號之行為（易字66號卷一第 191-192
    頁、卷三第236 頁參照）。雖被告子○○、宇○○○均否認
    係恐嚇取財，辯稱：是騙人家，並無恐嚇云云。然被害人巳
    ○○於警詢時（如前述，其警詢供述雖對被告子○○無證據
    能力，但對其他被告仍有證據能力）陳稱：96年6 月26日上
    午8時許，宇○○○進入店內要伊打1針止痛的，伊拒絕，宇
    ○○○剛走出門口，黃翠梅就進來，宇○○○也跟著進來，
    黃翠梅說腰閃到，也要伊幫忙打1 針，因為對方苦苦哀求，
    伊就幫黃翠梅打1劑營養針，那2名婦人離去後不久，郭峰成
    就到伊店內，說黃翠梅從這裡離去後人就不舒服，已經送到
    臺東關山醫院醫治，要伊去關心一下，伊到醫院後，1 位自
    稱是黃翠梅大姊的人透過郭峰成的行動電話和伊對話，要伊
    拿出10萬元，伊實在沒有辦法，最後對方表示至少要3萬6,0
    00元，伊很害怕對方以醫師法檢舉，只好將之前每月存的老
    人年金給對方等語（警卷二第383-385 頁參照）。其在本院
    審理時亦證稱：當時確實是害怕對方以醫師法檢舉我才付錢
    （本院卷二第164頁反面、165頁參照）。另參以通訊監察譯
    文顯示：「96年6月26日上午11時37分27秒：（郭峰成，0
    000000000號，以下簡稱A）喂，怎麼了？（子○○，000000
    0000號，以下簡稱B）是，現在老闆怎麼樣了？（A）啊！就
    等報告啊！（B）啊！還要等報告嗎？（A）對啊，他要處理
    啊！也怕到了啦！他說這要是沒有的話，他要走法院啊！（
    B）你叫他聽我來恐嚇他一下...同日下午1 時13分50秒：
    （子○○，0000000000號，以下簡稱B ）啊！現在是什麼情
    形啦？（郭峰成，0000000000號，以下簡稱A ）老闆在這裡
    啊。（B）是。（巳○○，0000 00 0000號，以下簡稱C）沒
    有關係啦，我再請車子給他回去啦！是的！妳好！（B） 是
    ，妳好，我請問一下，你請車子讓她回來，醫藥費有沒有要
    幫她出嗎？（C）會啦！會出啦...（B） 我告訴你，你難道
    不用再拿一點讓她能回來靜養？現在回來也不會工作啊！（
    C） 會啦，我會拿一些給她靜養啦！不然怎麼樣？...（B）
    因為我們旁邊的人叫我去備案，我跟他說不好啦！人家是賺
    吃人啦！我們不要這樣害人家啦！（C） 喔！不好意思啦！
    我們大家結緣啦！...（B）是啦！你就要把我補貼的夠，不
    要讓我回來又弄一大堆！..同日下午1 時23分16秒：（郭
    峰成，000000000 0號，以下簡稱A）我跟妳講，現在回去拿
    錢了啦！...（子○○，0000000000號，以下簡稱B）看他會
    不會叫人？應該是不會啦！（A） 不會啦！應該是不會啦！
    （B） 他見面就跟我說，我注射不對了，我這會走法院的，
    妳大家..」等情（他字卷第142、146、149 頁參照）。是被
    害人巳○○顯係因子○○等以：旁人建議要至警局備案等語
    ，暗示被害人巳○○，若不為相當之賠償，將報警處理，致
    被害人巳○○生恐受司法追訴之畏懼感，而支付賠償費。被
    告子○○、宇○○○辯稱：無恐嚇云云顯不可採。復有黃翠
    梅之就醫記錄明細表（偵4848卷第89頁參照）、通訊監察譯
    文（他字卷第141-150頁參照）、通訊監察書（警卷二第507
    -546頁參照）等附卷可參，足認被告子○○、宇○○○就附
    表編號第24號之恐嚇取財犯行，均堪認定。
三、論罪科刑之理由
  (一)恐嚇罪質，非不含有詐欺性，其與詐欺罪之區別，係在行為
    人對於被害人所用之手段，僅使其陷於錯誤者，為詐欺，使
    發生畏懼心者，為恐嚇（最高法院30年上字第668 號判例參
    照）。刑法第346條第1項之恐嚇取財罪，與同法第339條第1
    項之詐欺取財罪，二者之區別，在於前者係施用使人心生畏
    怖之恐嚇手段，致被害人心生畏懼，明知不應交付財物而交
    付，後者則係施用詐術手段，使人陷於錯誤，誤信為應交付
    財物而交付，惟上開之恐嚇手段，常以虛假之事實為內容，
    故有時亦不免含有詐欺之性質，倘含有詐欺性之恐嚇取財行
    為，足使人心生畏懼時，自應僅論以高度之恐嚇取財罪，殊
    無再適用詐欺取財罪之餘地；又恐嚇之性質，不以違法為必
    要，雖屬合法之事，若以恐嚇要挾，仍構成恐嚇取財罪（最
    高法院84年台上字第1993號、76年台上字第7178號判決參照
    ）。本件除附表編號第2、6、8、11、12、13、15、1  9 號
    之犯行係犯刑法第339 條之詐欺取財罪外，其餘均係被告等
    人利用被害人等未考領醫師證照而施以醫療行為，自知理虧
    之心態，或恫嚇稱：不予賠償將報警處理等語，使被害人恐
    受司法制裁之畏懼感，或以具威脅性之口吻、三字經等粗暴
    言語，致被害人生恐受暴力糾纏之畏怖心而交付賠償金，所
    為之犯罪手段雖含有詐欺之性質，然依上開說明，應逕論以
    恐嚇取財罪。準此：
  1.被告午○○所為附表編號第1、3、4、5、7、9、10、14號之
    犯行均係犯刑法第346條第1項之恐嚇取財罪；附表編號第 2
    、11、13號之犯行，均係犯刑法第339條第1項之詐欺取財罪
    ；附表編號第6、8、12、15號之犯行，均係犯刑法第339 條
    第3項、第1項之詐欺取財未遂罪。
  2.被告丁○○所為附表編號第1、3、4、5、7、9、10號之犯行
    ，均係犯刑法第346 條第1項之恐嚇取財罪；附表編號第2、
    11、13號之犯行，均係犯刑法第339條第1項之詐欺取財罪；
    附表編號第6、8、12號之犯行，均係犯刑法第339條第3項、
    第1項之詐欺取財未遂罪。
  3.被告癸○○所為附表編號第 1、3、4、5、7、9、14、16、1
    7、18、20號之犯行，均係犯刑法第346 條第1項之恐嚇取財
    罪；附表編號第2、13號之犯行，均係犯刑法第339條第1 項
    之詐欺取財罪；附表編號第6、8、12、15、19號之犯行，均
    係犯刑法第339條第3項、第1項之詐欺取財未遂罪。
  4.被告乙○○○所為附表編號第1、3、4、5、7、9、10、16號
    之犯行，均係犯刑法第346條第1項之恐嚇取財罪；附表編號
    第2號之犯行，係犯刑法第339條第1 項之詐欺取財罪；附表
    編號第6、8、12號之犯行，均係犯刑法第339 條第3項、第1
    項之詐欺取財未遂罪。
  5.被告宙○○所為附表編號第14、16、17號之犯行，均係犯刑
    法第346條第1項之恐嚇取財罪。
  6.被告子○○所為附表編號第20、23、24號之犯行，均係犯刑
    法第346條第1項之恐嚇取財罪。
  7.被告宇○○○所為附表編號第20、23、24號之犯行，均係犯
    刑法第346條第1項之恐嚇取財罪；附表編號第19號之犯行，
    係犯刑法第339條第3項、第1項之詐欺取財未遂罪。
  8.被告辛○○所為附表編號第16號之犯行，係犯刑法第346 條
    第1項之恐嚇取財罪。
  9.被告庚○○所為附表編號第3、5、7 號之犯行，均係犯刑法
    第346條第1項之恐嚇取財罪；附表編號第2 號之犯行，係犯
    刑法第339條第1項之詐欺取財罪；附表編號第6、8號之犯行
    ，均係犯刑法第339條第3項、第1項之詐欺取財未遂罪。
  10.被告亥○○所為附表編號第21、22號之犯行，均係犯刑法第
    34 6條第1項之恐嚇取財罪。
  11.被告申○○所為附表編號第21、22號之犯行，均係犯刑法第
    34 6條第1項之恐嚇取財罪。
  12.被告丙○○○所為附表編號第10號之犯行，係犯刑法第 346
    條第1 項之恐嚇取財罪；附表編號第11號之犯行係犯刑法第
    339條第1項之詐欺取財罪。
  13.被告己○○所為附表編號第17號之犯行，係犯刑法第346 條
    第1 項之恐嚇取財罪；附表編號第11號之犯行，係犯刑法第
    339條第1項之詐欺取財罪。
  (二)公訴人認附表編號第 2、6、8、11、12、13、15、19號等犯
    行涉犯刑法第346 條之恐嚇取財罪，惟依被害人酉○○、甲○○、天○○、陳國添、鍾帛福、闕明欽、賴秀娥、林詠現
    等於警詢或原審法院所述內容，均未提及如附表編號第2、6
    、8、11、12、13、15、19 號所示之被告有何恐嚇、威脅性
    之言詞，致有心生畏懼等情。且附表編號第11、12、13、15
    、19號犯行之通訊監察譯文亦無出現何恐嚇性言詞，被告等
    人亦均否認有何恐嚇取財之犯意，是尚無證據證明上開犯行
    與刑法第346 條之恐嚇取財罪相吻。惟本件起訴書犯罪事實
    欄內已敘明被告等人之恐嚇手段係以虛假之事實為內容，含
    有詐欺性質，附表編號第2、6、8、11、12、13、15、19 號
    之犯行既與恐嚇取財罪之構成要件不合，公訴人此部分法條
    之援引即有未洽，起訴法條應予變更。
  (三)被告午○○、丁○○、乙○○○、癸○○就附表編號第1、4
    、9、12 號之犯行；被告午○○、丁○○、乙○○○、癸○○、庚○○就附表編號第2、3、5、6、7、8號之犯行；被告
    午○○、乙○○○、丁○○、丙○○○、何欣樺就附表編號
    第10之犯行；被告午○○、己○○、丙○○○、丁○○就附
    表編號第11號之犯行；被告癸○○、午○○、丁○○、王清
    樑、陳秀華就附表編號第13號之犯行；被告癸○○、午○○
    、宙○○、蘇明發就附表編號第14號之犯行；被告癸○○、
    午○○、蘇明發就附表編號第15號之犯行；被告癸○○、乙○○○、宙○○、辛○○就附表編號第16號之犯行；被告癸○○、己○○、宙○○、蘇明發就附表編號第17號之犯行；
    被告癸○○與姓名年籍不詳之已成年婦人及其他8 名姓名年
    籍不詳之已成年男子就附表編號第18號之犯行；被告宇○○○、癸○○、郭峰成、黃翠梅、黃多就附表編號第19號之犯
    行；被告癸○○、郭峰成、黃翠梅、子○○、宇○○○就附
    表編號第20號之犯行；被告黃翠梅、亥○○、葉曾素霞、申
    ○○、綽號「阿香」之已成年婦人就附表編號第21號之犯行
    ；被告亥○○、申○○、彭駿騰及姓名年籍不詳自稱阿姨之
    已成年婦人就附表編號第22號之犯行；被告子○○、葉曾素
    霞、宇○○○就附表編號第22號之犯行；被告子○○、宇○○○、郭峰成、黃翠梅就附表編號第24號之犯行，均有犯意
    聯絡及行為分擔，均應論以共同正犯。
  (四)被告午○○就附表編號第1 號至第15號之犯行；被告丁○○
    就附表編號1號至第13號之犯行；被告癸○○就附表編號第1
    號至第9 號、第12號至第20號之犯行；被告乙○○○就附表
    編號第1 號至第10號、第12號、第16號之犯行；被告宙○○
    就附表編號第14號、第16號、第17號之犯行；被告子○○就
    附表編號第20號、第23號、24號之犯行；被告宇○○○就附
    表編號第19號、第20號、第23號、第24號之犯行；被告庚○○就附表編號第2號、第3號、第5號至第8號之犯行；被告亥
    ○○就附表編號第21號、第22號之犯行；被告申○○就附表
    編號第21號、第22號之犯行；被告丙○○○就附表編號第10
    號、第11號之犯行；被告己○○就附表編號第11號、第17號
    之犯行，均犯意各別，行為互殊，應予分論併罰。
  (五)被告己○○前因詐欺案件，經臺灣臺中地方法院94年中簡字
    第2719號判決判處有期徒刑3 月確定，於95年10月16日縮刑
    期滿執行完畢；辛○○前因公共危險案件，經臺灣臺中地方
    法院91年中簡字第1299號判決判處有期徒刑3 月確定，於91
    年12月5 日易科罰金執行完畢，以上有本院被告前案紀錄表
    在卷可參，被告己○○受徒刑執行完畢5 年內再犯本件附表
    編號第11號、第17號所示有期徒刑以上之罪；被告辛○○受
    徒刑執行完畢5 年內再犯本件附表編號第16號所示有期徒刑
    以上之罪，均為累犯，均依刑法第47條第1 項規定加重其刑
    。
  (六)被告癸○○、乙○○○、午○○、丁○○、庚○○已著手於
    附表編號第6號、第8號之詐欺犯行；被告癸○○、乙○○○
    、午○○、丁○○已著手於附表編號第12號之詐欺犯行；被
    告癸○○、午○○已著手於附表編號第15之詐欺犯行；被告
    宇○○○、癸○○已著手於附表編號第19號之詐欺犯行，惟
    均未生取得財物之結果，渠等之犯罪尚屬未遂，爰依刑法第
    25條第2項按既遂犯之刑減輕之。
四、原審以被告等人事證明確，予以論罪科刑，固非無見。惟(一)
    原審判決附表編號第6 號係認定被告午○○、庚○○等人共
    同犯詐欺取財未遂（原判決第57、58頁參照），但理由中又
    認定庚○○事後分得款項（原判決第17頁參照），致事實與
    理由前後矛盾。(二)原審判決附表編號第16號係認定被害人未
    ○○當場支付4 萬2000元（原判決第63頁參照），惟未○○
    於本院證稱並非當場支付，係翌日支付4 萬2000元（本院卷
    二第220 頁反面參照）。(三)原判決就附表編號第18號被告癸○○與姓名年籍不詳之已成年婦人及其他8 名姓名年籍不詳
    之已成年男子之犯行漏論共同正犯（原判決第50頁參照）；
    另原判決就附表編號第22號論述共犯時，僅就被告亥○○、
    申○○、彭駿騰等人論以共犯，但原判決理由欄已提及該犯
    行尚有一名姓名年籍不詳自稱阿姨之已成年婦人（原判決第
    43頁參照），原判決就該姓名年籍不詳自稱阿姨之已成年婦
    人亦漏論以共犯。(四)原判決就附表編號第11號、第17號之犯
    罪時間僅記載被告等人恫嚇之時間，漏未認定被害人陳國添
    、柯瑛俊交付款項之時間（原判決第61頁、第63、64頁參照
    ），亦有疏漏。(五)刑法第41條於98年12月25日修正，增列第
    8項：「第1項至第4項及第7項之規定，於數罪併罰之數罪均
    得易科罰金或易服社會勞動，其應執行之刑逾6 月者，亦適
    用之。」經總統於同年12月30日以華總一義字第0980032549
    1號公布施行，原審未及審酌就附表編號第1號至第24號午○○、丁○○、癸○○、乙○○○、宙○○、子○○、宇○○○、庚○○、亥○○、申○○、丙○○○（除附表編號第16
    號被告辛○○部分、附表編號第11號、第17號被告己○○部
    分外）予以適用上開修正規定，亦有未洽。被告等人上訴意
    旨否認犯行，執以指摘原判決不當，均為無理由，但原判決
    既有前開可議之處，應予撤銷改判。
五、爰審酌被告午○○、丁○○、癸○○、子○○、宇○○○、
    申○○等人均無前科，有本院被告前案紀錄表在卷可參，素
    行尚可；被告等人未循正途牟取錢財，竟貪圖小利，佯裝病
    患，利用被害人無照行醫，自知理虧之心態，以詐騙或恐嚇
    方式取得財物，犯罪模式甚屬惡劣，惟恐嚇之情節及言詞尚
    非嚴重；被告辛○○高中畢業、被告午○○國中肄業、被告
    丁○○、乙○○○、宙○○、宇○○○、丙○○○、癸○○
    小學畢業、被告子○○、申○○國中畢業、被告亥○○、己○○高職畢業、被告庚○○高職肄業之智識程度，有法務部
    戶役政連結作業系統數紙在卷可參（易字66號卷一第98、13
    9、141、145、147、150、153、155、158、160、162、 166
    、168頁、卷三第9頁、易字187號卷第35、38、39-2、40- 2
    、42、43-2頁、易字405號卷第24頁、易字317號卷第22頁參
    照），並審酌各次犯行取得財物價值之高低、所生危害等情
    狀，分別量處如主文所示之刑，除附表編號第16號被告辛○○部分、附表編號第11號、第17號被告己○○部分外，均諭
    知易科罰金之折算標準。並就被告午○○、丁○○、癸○○
    、乙○○○、宙○○、子○○、宇○○○、庚○○、亥○○
    、申○○、丙○○○、己○○定其應執行之刑及諭知易科罰
    金之折算標準。附表編號第1 號至第7號、第9號、第18號、
    第21號之犯行均係在96年4 月24日以前，合於中華民國九十
    六年罪犯減刑條例之規定，爰依中華民國九十六年罪犯減刑
    條例減其宣告刑2分之1，並諭知減刑後易科罰金之折算標準
    。
六、被告庚○○、丙○○○經合法傳喚，無正當理由不到庭，爰
    不待其陳述逕行判決。
據上論斷，應依刑事訴訟法第371條、第369條第1項前段、第364
條、第299條第1項前段、第300 條、刑法第28條、第346條第1項
、第339條第1項、第3項、第47條第1 項、第25條第2項、第41條
第1項前段、第8項、第51條第5款、刑法施行法第1條之1第1項、
第2項前段、中華民國九十六年罪犯減刑條例第2條第1項第3款、
第7條、第9條、第11條，判決如主文。
本案經檢察官李金定到庭執行職務。
中    華    民    國    99    年    8     月    27    日
                  刑事第三庭    審判長法  官  陳博志
                                      法  官  陳德民
                                      法  官  劉興浪
以上正本證明與原本無異。
不得上訴。
                                      書記官  王詩涵
中    華    民    國    99    年    9     月    2     日
附錄本案論罪科刑法條全文
刑法第346條：
意圖為自己或第三人不法之所有，以恐嚇使人將本人或第三人之
物交付者，處6月以上5 年以下有期徒刑，得併科1千元以下罰金
。
以前項方法得財產上不法之利益，或使第三人得之者，亦同。
前二項之未遂犯罰之。
刑法第339條：
意圖為自己或第三人不法之所有，以詐術使人將本人或第三人之
物交付者，處5年以下有期徒刑、拘役或科或併科1千元以下罰金
。
以前項方法得財產上不法之利益或使第三人得之者，亦同。
前二項之未遂犯罰之。
附表
┌─┬──┬──────────────┬─────────────────┐
│編│犯罪│犯罪事實及分工模式          │宣告刑                            │
│號│時間│                            │                                  │
│  │及地│                            │                                  │
│  │點  │                            │                                  │
├─┼──┼──────────────┼─────────────────┤
│1 │96年│癸○○佯裝病患，由乙○○○陪│午○○共同犯恐嚇取財罪，處有期徒刑│
│  │3 月│同進入卯○○（涉嫌違反醫師法│陸月，如易科罰金以新台幣壹仟元折算│
│  │24日│部分，由警方另行移送偵辦）經│壹日，減為有期徒刑參月，如易科罰金│
│  │上午│營之齒模店，佯稱要製作假牙，│以新台幣壹仟元折算壹日。          │
│  │9 時│卯○○檢視癸○○牙齒後，認須│乙○○○共同犯恐嚇取財罪，處有期徒│
│  │許、│先行拔除鬆動之牙齒，於注射麻│刑陸月，如易科罰金以新台幣壹仟元折│
│  │宜蘭│醉劑後，癸○○佯裝呼吸困難、│算壹日，減為有期徒刑參月，如易科罰│
│  │縣五│身體不適，乙○○○要求立即送│金以新台幣壹仟元折算壹日。        │
│  │結鄉│醫，嗣癸○○在宜蘭醫院診治時│癸○○共同犯恐嚇取財罪，處有期徒刑│
│  │舊街│，午○○、丁○○即假冒係張玉│陸月，如易科罰金以新台幣壹仟元折算│
│  │路福│英親友，以醫療不當為由，要求│壹日，減為有期徒刑參月，如易科罰金│
│  │園別│卯○○賠償20萬元，並恫嚇稱：│以新台幣壹仟元折算壹日。          │
│  │墅1-│不處理就要報警等話語，致陳宏│丁○○共同犯恐嚇取財罪，處有期徒刑│
│  │6號 │睿陷於錯誤並心生恐受司法追訴│陸月，如易科罰金以新台幣壹仟元折算│
│  │    │之畏懼，遂支付10萬元賠償，陳│壹日，減為有期徒刑參月，如易科罰金│
│  │    │賜賓等人則於取得款項後分贓之│以新台幣壹仟元折算壹日。          │
│  │    │。                          │                                  │
├─┼──┼──────────────┼─────────────────┤
│2 │96年│由庚○○先行選定犯案對象，再│午○○共同犯詐欺取財罪，處有期徒刑│
│  │3 月│由癸○○佯裝病患，在乙○○○│參月，如易科罰金以新台幣壹仟元折算│
│  │14日│陪同下進入酉○○（涉嫌違反醫│壹日，減為有期徒刑壹月拾伍日，如易│
│  │晚間│師法部分，由警方另行移送偵辦│科罰金以新台幣壹仟元折算壹日。    │
│  │8 時│）經營之東昇藥局，謊稱身體疲│乙○○○共同犯詐欺取財罪，處有期徒│
│  │許、│勞，請求配藥服用，酉○○為張│刑參月，如易科罰金以新台幣壹仟元折│
│  │宜蘭│玉英注射針劑並提供成藥服用後│算壹日，減為有期徒刑壹月拾伍日，如│
│  │縣羅│，癸○○即佯裝身體不適送醫急│易科罰金以新台幣壹仟元折算壹日。  │
│  │東鎮│救，嗣癸○○在羅東博愛醫院診│癸○○共同犯詐欺取財罪，處有期徒刑│
│  │和平│治期間，由午○○、丁○○假冒│參月，如易科罰金以新台幣壹仟元折算│
│  │路71│係癸○○之親友，以酉○○醫療│壹日，減為有期徒刑壹月拾伍日，如易│
│  │-2號│不當為由，要求支付賠償金，游│科罰金以新台幣壹仟元折算壹日。    │
│  │東昇│明正因而陷於錯誤，遂支付22萬│丁○○共同犯詐欺取財罪，處有期徒刑│
│  │藥局│元賠償金，事後午○○再以張玉│參月，如易科罰金以新台幣壹仟元折算│
│  │    │英死亡為由，要求酉○○負責，│壹日，減為有期徒刑壹月拾伍日，如易│
│  │    │酉○○仍陷於同一錯誤再支付 2│科罰金以新台幣壹仟元折算壹日。    │
│  │    │萬元之喪葬費，午○○等人於取│庚○○共同犯詐欺取財罪，處有期徒刑│
│  │    │款後分贓使用之。            │參月，如易科罰金以新台幣壹仟元折算│
│  │    │                            │壹日，減為有期徒刑壹月拾伍日，如易│
│  │    │                            │科罰金以新台幣壹仟元折算壹日。    │
├─┼──┼──────────────┼─────────────────┤
│3 │96年│由庚○○先行選定犯案對象，再│午○○共同犯恐嚇取財罪，處有期徒刑│
│  │3 月│由乙○○○佯裝病患，在癸○○│陸月，如易科罰金以新台幣壹仟元折算│
│  │23日│陪同下進入戊○○（涉嫌違反醫│壹日，減為有期徒刑參月，如易科罰金│
│  │上午│師法部分，由警方另行移送偵辦│以新台幣壹仟元折算壹日。          │
│  │9 時│）經營之齒模店，偽稱要製作假│乙○○○共同犯恐嚇取財罪，處有期徒│
│  │許、│牙，戊○○檢視乙○○○牙齒後│刑陸月，如易科罰金以新台幣壹仟元折│
│  │宜蘭│，認須先拔除鬆動牙齒，於注射│算壹日，減為有期徒刑參月，如易科罰│
│  │縣冬│麻醉針劑後，乙○○○即佯裝身│金以新台幣壹仟元折算壹日。        │
│  │山鄉│體不適昏倒送醫，嗣乙○○○在│癸○○共同犯恐嚇取財罪，處有期徒刑│
│  │廣興│羅東博愛醫院診治中，午○○、│陸月，如易科罰金以新台幣壹仟元折算│
│  │路16│丁○○假冒係乙○○○之親友，│壹日，減為有期徒刑參月，如易科罰金│
│  │7號 │以戊○○醫療不當為由，要求支│以新台幣壹仟元折算壹日。          │
│  │    │付賠償金，並恫嚇稱：不處理就│丁○○共同犯恐嚇取財罪，處有期徒刑│
│  │    │要報警等話語，致戊○○陷於錯│陸月，如易科罰金以新台幣壹仟元折算│
│  │    │誤並心生恐受司法追訴之畏懼，│壹日，減為有期徒刑參月，如易科罰金│
│  │    │遂支付1 萬元賠償金，午○○等│以新台幣壹仟元折算壹日。          │
│  │    │則於取得款項後分贓使用。    │庚○○共同犯恐嚇取財罪，處有期徒刑│
│  │    │                            │陸月，如易科罰金以新台幣壹仟元折算│
│  │    │                            │壹日，減為有期徒刑參月，如易科罰金│
│  │    │                            │以新台幣壹仟元折算壹日。          │
├─┼──┼──────────────┼─────────────────┤
│4 │96年│癸○○佯裝病患，在乙○○○陪│午○○共同犯恐嚇取財罪，處有期徒刑│
│  │3 月│同下進入辰○○（涉嫌違反醫師│陸月，如易科罰金以新台幣壹仟元折算│
│  │24日│法部分，由警方另行移送偵辦）│壹日，減為有期徒刑參月，如易科罰金│
│  │上午│經營之齒模店，佯稱欲製作假牙│以新台幣壹仟元折算壹日。          │
│  │10時│，經辰○○檢視後，認須先拔除│乙○○○共同犯恐嚇取財罪，處有期徒│
│  │許、│鬆動牙齒，於注射麻醉劑後，張│刑陸月，如易科罰金以新台幣壹仟元折│
│  │宜蘭│玉英即佯裝身體不適送醫，嗣張│算壹日，減為有期徒刑參月，如易科罰│
│  │縣蘇│玉英在宜蘭醫院診治中，田許金│金以新台幣壹仟元折算壹日。        │
│  │澳鎮│英即聯絡午○○、丁○○到場，│癸○○共同犯恐嚇取財罪，處有期徒刑│
│  │中山│午○○、丁○○假冒癸○○之親│陸月，如易科罰金以新台幣壹仟元折算│
│  │路一│友，以辰○○醫療不當為由，要│壹日，減為有期徒刑參月，如易科罰金│
│  │段38│求支付賠償金，並恫嚇稱：若不│以新台幣壹仟元折算壹日。          │
│  │1號 │處理，患者的家屬很難纏，致陳│丁○○共同犯恐嚇取財罪，處有期徒刑│
│  │    │枝發陷於錯誤並生恐受暴力糾纏│陸月，如易科罰金以新台幣壹仟元折算│
│  │    │、司法追訴之畏懼，遂支付3 萬│壹日，減為有期徒刑參月，如易科罰金│
│  │    │元賠償金，並負擔癸○○ 3,000│以新台幣壹仟元折算壹日。          │
│  │    │餘元之醫藥費，午○○等於取得│                                  │
│  │    │款項後分贓取用之。          │                                  │
├─┼──┼──────────────┼─────────────────┤
│5 │96年│庚○○事先選定犯案對象，再由│午○○共同犯恐嚇取財罪，處有期徒刑│
│  │3 月│乙○○○佯裝病患，在癸○○陪│陸月，如易科罰金以新台幣壹仟元折算│
│  │28日│同下進入戌○○（涉嫌違反醫師│壹日，減為有期徒刑參月，如易科罰金│
│  │上午│法部分，由警方另行移送偵辦）│以新台幣壹仟元折算壹日。          │
│  │8 時│經營之齒模店，偽稱補牙，經游│乙○○○共同犯恐嚇取財罪，處有期徒│
│  │許、│開淵檢視乙○○○牙齒後，認須│刑陸月，如易科罰金以新台幣壹仟元折│
│  │宜蘭│先拔除鬆動牙齒，於注射麻醉劑│算壹日，減為有期徒刑參月，如易科罰│
│  │縣五│後，乙○○○即佯裝暈厥送醫急│金以新台幣壹仟元折算壹日。        │
│  │結鄉│救，嗣乙○○○在員山榮民醫院│癸○○共同犯恐嚇取財罪，處有期徒刑│
│  │利成│診治時，由午○○、丁○○假冒│陸月，如易科罰金以新台幣壹仟元折算│
│  │路 1│乙○○○之親友，以戌○○醫療│壹日，減為有期徒刑參月，如易科罰金│
│  │段18│不當為由，要求支付賠償金，並│以新台幣壹仟元折算壹日。          │
│  │0號 │恫嚇稱：倘不處理就要提告，致│丁○○共同犯恐嚇取財罪，處有期徒刑│
│  │    │戌○○陷於錯誤並因恐受司法追│陸月，如易科罰金以新台幣壹仟元折算│
│  │    │訴而心生畏懼，遂支付5萬元賠 │壹日，減為有期徒刑參月，如易科罰金│
│  │    │償金，午○○等於取得款項後分│以新台幣壹仟元折算壹日。          │
│  │    │贓花用之。                  │庚○○共同犯恐嚇取財罪，處有期徒刑│
│  │    │                            │陸月，如易科罰金以新台幣壹仟元折算│
│  │    │                            │壹日，減為有期徒刑參月，如易科罰金│
│  │    │                            │以新台幣壹仟元折算壹日。          │
├─┼──┼──────────────┼─────────────────┤
│6 │96年│庚○○事先選定犯案對象，再由│午○○共同犯詐欺取財未遂罪，處有期│
│  │4月4│癸○○佯裝病患，在乙○○○陪│徒刑貳月，如易科罰金以新台幣壹仟元│
│  │日上│同下進入甲○○（涉嫌違反醫師│折算壹日，減為有期徒刑壹月，如易科│
│  │午 8│法部分，由警方另行移送偵辦）│罰金以新台幣壹仟元折算壹日。      │
│  │時30│經營之齒模店，偽稱製作假牙，│乙○○○共同犯詐欺取財未遂罪，處有│
│  │分許│甲○○檢視癸○○之牙齒並拓印│期徒刑貳月，如易科罰金以新台幣壹仟│
│  │、宜│齒模後，癸○○即佯裝身體不適│元折算壹日，減為有期徒刑壹月，如易│
│  │蘭縣│送醫，嗣癸○○在宜蘭醫院診治│科罰金以新台幣壹仟元折算壹日。    │
│  │壯圍│時，午○○、丁○○即假冒張玉│癸○○共同犯詐欺取財未遂罪，處有期│
│  │鄉壯│英親友，以甲○○醫療不當為由│徒刑貳月，如易科罰金以新台幣壹仟元│
│  │濱路│，要求賠償金，惟甲○○察覺有│折算壹日，減為有期徒刑壹月，如易科│
│  │3 段│異拒絕而未遂。              │罰金以新台幣壹仟元折算壹日。      │
│  │478 │                            │丁○○共同犯詐欺取財未遂罪，處有期│
│  │號  │                            │徒刑貳月，如易科罰金以新台幣壹仟元│
│  │    │                            │折算壹日，減為有期徒刑壹月，如易科│
│  │    │                            │罰金以新台幣壹仟元折算壹日。      │
│  │    │                            │庚○○共同犯詐欺取財未遂罪，處有期│
│  │    │                            │徒刑貳月，如易科罰金以新台幣壹仟元│
│  │    │                            │折算壹日，減為有期徒刑壹月，如易科│
│  │    │                            │罰金以新台幣壹仟元折算壹日。      │
├─┼──┼──────────────┼─────────────────┤
│7 │96年│庚○○事先選定犯案對象，再由│午○○共同犯恐嚇取財罪，處有期徒刑│
│  │4 月│乙○○○假冒病患，在癸○○陪│陸月，如易科罰金以新台幣壹仟元折算│
│  │12日│同下進入徐稹憶（涉嫌違反醫師│壹日，減為有期徒刑參月，如易科罰金│
│  │上午│法部分，由警方另行移送偵辦）│以新台幣壹仟元折算壹日。          │
│  │9 時│住宅，乙○○○謊稱身體不適要│乙○○○共同犯恐嚇取財罪，處有期徒│
│  │許、│求施打營養針，徐稹憶為之注射│刑陸月，如易科罰金以新台幣壹仟元折│
│  │宜蘭│後，乙○○○即佯裝心臟不適要│算壹日，減為有期徒刑參月，如易科罰│
│  │縣五│求送醫，嗣於蘇澳榮民醫院診治│金以新台幣壹仟元折算壹日。        │
│  │結鄉│時，被告午○○、丁○○即假冒│癸○○共同犯恐嚇取財罪，處有期徒刑│
│  │利成│乙○○○之親友，以被害人醫療│陸月，如易科罰金以新台幣壹仟元折算│
│  │路 1│不當為由，要求支付賠償金，徐│壹日，減為有期徒刑參月，如易科罰金│
│  │段50│稹憶陷於錯誤遂支付4 萬元，陳│以新台幣壹仟元折算壹日。          │
│  │巷31│賜賓承同一犯意，隨即於是日晚│丁○○共同犯恐嚇取財罪，處有期徒刑│
│  │號  │間再以電話恫嚇稱：不給錢就不│陸月，如易科罰金以新台幣壹仟元折算│
│  │    │放過妳，不寫協議書就報警捉妳│壹日，減為有期徒刑參月，如易科罰金│
│  │    │等恐嚇話語，致徐稹憶陷於錯誤│以新台幣壹仟元折算壹日。          │
│  │    │並因恐遭暴力糾纏及司法追訴而│庚○○共同犯恐嚇取財罪，處有期徒刑│
│  │    │心生畏懼，遂於是日晚間8 時許│陸月，如易科罰金以新台幣壹仟元折算│
│  │    │再支付16萬元予前來取款之陳賜│壹日，減為有期徒刑參月，如易科罰金│
│  │    │賓、庚○○。                │以新台幣壹仟元折算壹日。          │
├─┼──┼──────────────┼─────────────────┤
│8 │96年│庚○○事先選定犯案對象，再由│午○○共同犯詐欺取財未遂罪，處有期│
│  │5 月│癸○○佯裝病患，在乙○○○陪│徒刑貳月，如易科罰金以新台幣壹仟元│
│  │11日│同下進入天○○（涉嫌違反醫師│折算壹日。                        │
│  │上午│法部分，由警方另行移送偵辦）│乙○○○共同犯詐欺取財未遂罪，處有│
│  │9 時│經營之齒模店，偽稱製作假牙，│期徒刑貳月，如易科罰金以新台幣壹仟│
│  │許、│待天○○檢視癸○○之牙齒並拓│元折算壹日。                      │
│  │宜蘭│印齒模後，癸○○即佯裝身體不│癸○○共同犯詐欺取財未遂罪，處有期│
│  │市負│適送醫，嗣癸○○在蘭陽仁愛醫│徒刑貳月，如易科罰金以新台幣壹仟元│
│  │郭路│院診治時，午○○、丁○○即假│折算壹日。                        │
│  │25巷│冒癸○○之親友，庚○○則假冒│丁○○共同犯詐欺取財未遂罪，處有期│
│  │36號│癸○○之老闆，以天○○醫療不│徒刑貳月，如易科罰金以新台幣壹仟元│
│  │    │當為由，要求支付賠償金2萬5,0│折算壹日。                        │
│  │    │00，惟天○○察覺有異拒絕賠償│庚○○共同犯詐欺取財未遂罪，處有期│
│  │    │而未遂。                    │徒刑貳月，如易科罰金以新台幣壹仟元│
│  │    │                            │折算壹日。                        │
├─┼──┼──────────────┼─────────────────┤
│9 │96年│乙○○○佯裝病患，在癸○○陪│午○○共同犯恐嚇取財罪，處有期徒刑│
│  │3 月│同下進入地○○（涉嫌違反醫師│陸月，如易科罰金以新台幣壹仟元折算│
│  │27日│法部分，由警方另行移送偵辦）│壹日，減為有期徒刑參月，如易科罰金│
│  │下午│經營之西藥房，要求地○○提供│以新台幣壹仟元折算壹日。          │
│  │3 時│成藥服用，乙○○○服用後即佯│乙○○○共同犯恐嚇取財罪，處有期徒│
│  │許、│裝身體不適要求送醫，嗣田許金│刑陸月，如易科罰金以新台幣壹仟元折│
│  │宜蘭│英於蘇澳榮民醫院診治時，陳賜│算壹日，減為有期徒刑參月，如易科罰│
│  │縣蘇│賓、丁○○假冒乙○○○之親友│金以新台幣壹仟元折算壹日。        │
│  │澳鎮│，以地○○醫療不當為由，要求│癸○○共同犯恐嚇取財罪，處有期徒刑│
│  │中原│支付賠償金，並恫嚇稱：要前往│陸月，如易科罰金以新台幣壹仟元折算│
│  │路47│警局備案等話語，致地○○陷於│壹日，減為有期徒刑參月，如易科罰金│
│  │號仁│錯誤並因恐受司法追訴而心生畏│以新台幣壹仟元折算壹日。          │
│  │大藥│懼，支付10萬元賠償金，午○○│丁○○共同犯恐嚇取財罪，處有期徒刑│
│  │局  │等於取得款項後分贓取用之。  │陸月，如易科罰金以新台幣壹仟元折算│
│  │    │                            │壹日，減為有期徒刑參月，如易科罰金│
│  │    │                            │以新台幣壹仟元折算壹日。          │
├─┼──┼──────────────┼─────────────────┤
│10│96年│乙○○○佯裝病患，在丙○○○│午○○共同犯恐嚇取財罪，處有期徒刑│
│  │6月1│陪同下進入壬○○（涉嫌違反醫│陸月，如易科罰金以新台幣壹仟元折算│
│  │日下│師法部分，由警方另行移送偵辦│壹日。                            │
│  │午 2│）經營之國安藥局，要求壬○○│乙○○○共同犯恐嚇取財罪，處有期徒│
│  │時許│施打針劑止痛，注射後乙○○○│刑陸月，如易科罰金以新台幣壹仟元折│
│  │、臺│即佯裝心臟不適要求送醫，嗣於│算壹日。                          │
│  │中縣│豐原醫院診治時，午○○、何樹│丁○○共同犯恐嚇取財罪，處有期徒刑│
│  │豐原│水、何欣樺佯裝係乙○○○之親│陸月，如易科罰金以新台幣壹仟元折算│
│  │市富│友，以壬○○醫療不當為由，要│壹日。                            │
│  │春街│求弭補，並恫嚇稱：要前往警局│丙○○○共同犯恐嚇取財罪，處有期徒│
│  │11號│備案等話語，致壬○○陷於錯誤│刑陸月，如易科罰金以新台幣壹仟元折│
│  │國安│並因恐受司法追訴而心生畏懼，│算壹日。                          │
│  │保健│支付8萬元賠償金，午○○等於 │                                  │
│  │藥局│取得款項後分贓取用之。      │                                  │
│  │    │                            │                                  │
│  │    │                            │                                  │
│  │    │                            │                                  │
├─┼──┼──────────────┼─────────────────┤
│11│96年│己○○佯裝病患，在丙○○○陪│午○○共同犯詐欺取財罪，處有期徒刑│
│  │7月6│同下進入陳國添（涉嫌違反醫師│參月，如易科罰金以新台幣壹仟元折算│
│  │日上│法部分，由警方另行移送偵辦）│壹日。                            │
│  │午某│經營之惠健藥房，要求配藥服用│丁○○共同犯詐欺取財罪，處有期徒刑│
│  │時許│，己○○服用後隨即佯裝身體不│參月，如易科罰金以新台幣壹仟元折算│
│  │、臺│適昏倒送醫，嗣己○○在澄清醫│壹日。                            │
│  │中縣│院就治，午○○、丁○○即假冒│丙○○○共同犯詐欺取財罪，處有期徒│
│  │沙鹿│係己○○之親友，以陳國添供藥│刑參月，如易科罰金以新台幣壹仟元折│
│  │鎮南│不當為由，要求支付賠償金，致│算壹日。                          │
│  │陽路│陳國添陷於錯誤，於中午過後支│己○○共同犯詐欺取財罪，累犯，處有│
│  │400 │付6,000 元賠償金，午○○等於│期徒刑肆月。                      │
│  │號惠│取得款項後分贓取用之。      │                                  │
│  │健藥│                            │                                  │
│  │房  │                            │                                  │
├─┼──┼──────────────┼─────────────────┤
│12│96年│乙○○○佯裝病患，在癸○○陪│午○○共同犯詐欺取財未遂罪，處有期│
│  │7 月│同下，進入鍾帛福（涉嫌違反醫│徒刑貳月，如易科罰金以新台幣壹仟元│
│  │23日│師法部分，由警方另行移送偵辦│折算壹日。                        │
│  │上午│）經營之齒模店，偽稱製作假牙│乙○○○共同犯詐欺取財未遂罪，處有│
│  │10時│，經鍾帛福檢視乙○○○牙齒並│期徒刑貳月，如易科罰金以新台幣壹仟│
│  │許、│清理結石後，乙○○○即佯裝身│元折算壹日。                      │
│  │桃園│體不適送醫，嗣乙○○○於怡仁│癸○○共同犯詐欺取財未遂罪，處有期│
│  │縣楊│醫院診治時，午○○、丁○○即│徒刑貳月，如易科罰金以新台幣壹仟元│
│  │梅鎮│假冒乙○○○之親友，以鍾帛福│折算壹日。                        │
│  │信義│醫療不當為由，要求支付賠償金│丁○○共同犯詐欺取財未遂罪，處有期│
│  │街21│，惟鍾帛福察覺有異，拒絕賠償│徒刑貳月，如易科罰金以新台幣壹仟元│
│  │9號 │而未遂。                    │折算壹日。                        │
├─┼──┼──────────────┼─────────────────┤
│13│96年│王清樑帶同佯裝成病患之癸○○│午○○共同犯詐欺取財罪，處有期徒刑│
│  │8 月│搭乘丁○○駕駛之自小客車前往│參月，如易科罰金以新台幣壹仟元折算│
│  │20日│闕明欽（涉嫌違反醫師法部分，│壹日。                            │
│  │上午│由警方另行移送偵辦）經營之西│癸○○共同犯詐欺取財罪，處有期徒刑│
│  │11時│藥房，要求配藥服用，癸○○用│參月，如易科罰金以新台幣壹仟元折算│
│  │許、│藥離去後，王清樑即撥打電話與│壹日。                            │
│  │嘉義│闕明欽聯繫，謊稱癸○○服藥後│丁○○共同犯詐欺取財罪，處有期徒刑│
│  │市仁│身體不適住院，陳秀華亦假冒係│參月，如易科罰金以新臺幣壹仟元折算│
│  │愛路│癸○○之女兒與闕明欽商討賠償│壹日                              │
│  │570 │事宜，致闕明欽陷於錯誤，陸續│                                  │
│  │號明│交付款項予王清樑、午○○，總│                                  │
│  │泰藥│計金額達13萬元，午○○等取得│                                  │
│  │局  │款項後隨即分贓取用。        │                                  │
│  │    │                            │                                  │
│  │    │                            │                                  │
│  │    │                            │                                  │
│  │    │                            │                                  │
│  │    │                            │                                  │
│  │    │                            │                                  │
├─┼──┼──────────────┼─────────────────┤
│14│96年│癸○○佯裝病患，在蘇明發陪同│癸○○共同犯恐嚇取財罪，處有期徒刑│
│  │8 月│下進入陳林秀玉（涉嫌違反醫師│陸月，如易科罰金以新台幣壹仟元折算│
│  │28日│法部分，由警方另行移送偵辦）│壹日。                            │
│  │上午│經營之西藥房，要求配藥服用，│午○○共同犯恐嚇取財罪，處有期徒刑│
│  │10時│癸○○服藥後即佯裝身體不適送│陸月，如易科罰金以新台幣壹仟元折算│
│  │許、│往順天醫院救治，午○○、賴總│壹日。                            │
│  │臺中│敏即假冒癸○○之親友，以陳林│宙○○共同犯恐嚇取財罪，處有期徒刑│
│  │市北│秀玉配藥不當為由，要求支付賠│陸月，如易科罰金以新台幣壹仟元折算│
│  │屯區│償金，並恫嚇稱：若不和解，要│壹日。                            │
│  │橫坑│至警局備案等話語，致陳林秀玉│                                  │
│  │巷10│陷於錯誤並因恐受司法追訴而心│                                  │
│  │號東│生畏懼，遂支付4萬6,000元賠償│                                  │
│  │成藥│金，午○○等取得款項後即分贓│                                  │
│  │局  │取用之。                    │                                  │
├─┼──┼──────────────┼─────────────────┤
│15│96年│癸○○佯裝病患，在蘇明發陪同│癸○○共同犯詐欺取財未遂罪，處有期│
│  │8 月│下進入賴秀娥（涉嫌違反醫師法│徒刑貳月，如易科罰金以新台幣壹仟元│
│  │28日│部分，由警方另行移送偵辦）經│折算壹日。                        │
│  │下午│營之西藥房，要求配藥服用，張│午○○共同犯詐欺取財未遂罪，處有期│
│  │1 時│玉英服藥後即佯裝身體不適住院│徒刑貳月，如易科罰金以新台幣壹仟元│
│  │許、│醫治，午○○隨即假冒癸○○之│折算壹日。                        │
│  │臺中│親友，以賴秀娥配藥不當為由，│                                  │
│  │市北│要求支付賠償金，惟賴秀娥察覺│                                  │
│  │區進│有異，拒絕支付而未遂。      │                                  │
│  │化北│                            │                                  │
│  │路14│                            │                                  │
│  │號  │                            │                                  │
├─┼──┼──────────────┼─────────────────┤
│16│96年│乙○○○佯裝病患，在癸○○陪│癸○○共同犯恐嚇取財罪，處有期徒刑│
│  │7 月│同下進入未○○（涉嫌違反醫師│陸月，如易科罰金以新台幣壹仟元折算│
│  │25日│法部分，由警方另行移送偵辦）│壹日。                            │
│  │下午│經營之中醫診所要求治療，經陳│乙○○○共同犯恐嚇取財罪，處有期徒│
│  │2 時│聯盟施以指壓等治療後，田許金│刑陸月，如易科罰金以新台幣壹仟元折│
│  │許、│英即佯裝身體不適暈倒送醫，嗣│算壹日。                          │
│  │臺中│乙○○○於大里仁愛醫院診治時│宙○○共同犯恐嚇取財罪，處有期徒刑│
│  │縣太│，宙○○、辛○○即假冒田許金│陸月，如易科罰金以新台幣壹仟元折算│
│  │平市│英之親友，以未○○醫療不當為│壹日。                            │
│  │中山│由，要求支付賠償金4萬2,000元│辛○○共同犯恐嚇取財罪，累犯，處有│
│  │路 2│，並恫嚇稱：不賠償就要報警處│期徒刑柒月。                      │
│  │段25│理等話語，致未○○陷於錯誤並│                                  │
│  │9 巷│因恐受司法追訴及名譽受損而心│                                  │
│  │19弄│生畏懼，翌日支付4萬2,000元，│                                  │
│  │42號│宙○○等取得款項後即分贓取用│                                  │
│  │    │之。                        │                                  │
├─┼──┼──────────────┼─────────────────┤
│17│96年│己○○陪同佯裝成病患之癸○○│癸○○共同犯恐嚇取財罪，處有期徒刑│
│  │10月│進入柯瑛俊（涉嫌違反醫師法部│陸月，如易科罰金以新台幣壹仟元折算│
│  │1 日│分，由警方另行移送偵辦）經營│壹日。                            │
│  │上午│之齒模店，柯瑛俊檢視癸○○之│己○○共同犯恐嚇取財罪，累犯，處有│
│  │某時│牙齒並拓印齒模後，癸○○即佯│期徒刑柒月。                      │
│  │許、│裝身體不適送醫急救，癸○○在│宙○○共同犯恐嚇取財罪，處有期徒刑│
│  │臺中│慈濟醫院診治時，宙○○、蘇明│陸月，如易科罰金以新台幣壹仟元折算│
│  │縣太│發即假冒係癸○○之親友，以醫│壹日。                            │
│  │平市│療不當，要求柯瑛俊支付賠償金│                                  │
│  │宜昌│，並恫嚇稱：不賠償就要檢舉、│                                  │
│  │路46│別不知好歹，黑白兩道都行得通│                                  │
│  │5 巷│等話語，致柯瑛俊陷於錯誤並因│                                  │
│  │23號│恐受司法追訴及暴力糾纏而心生│                                  │
│  │長宏│畏懼，同日晚上7時許遂支付5萬│                                  │
│  │瓷牙│5,000 元賠償金，宙○○等於取│                                  │
│  │    │得款項後即分贓取用之。      │                                  │
├─┼──┼──────────────┼─────────────────┤
│18│95年│姓名、年籍不詳之已成年婦人佯│癸○○共同犯恐嚇取財罪，處有期徒刑│
│  │9 月│裝成病患，在癸○○陪同下進入│陸月，如易科罰金以新台幣壹仟元折算│
│  │27日│林俊德（涉嫌違反醫師法部分，│壹日，減為有期徒刑參月，如易科罰金│
│  │某時│由警方另行移送偵辦）經營之藥│以新台幣壹仟元折算壹日。          │
│  │許、│局，要求配藥服用，佯裝之患者│                                  │
│  │臺中│服用後即謊稱身體不適，要求送│                                  │
│  │縣新│醫治療，嗣於中國醫藥學院診治│                                  │
│  │社鄉│時，8名姓名、年籍不詳之已成 │                                  │
│  │興義│年男子佯稱係患者之親友，以林│                                  │
│  │街98│俊德醫療不當為由，索取賠償金│                                  │
│  │號峰│50萬元，並以三字經恫嚇，致林│                                  │
│  │國藥│俊德陷於錯誤並因恐受暴力糾纏│                                  │
│  │局  │而心生畏懼，最後支付1萬餘元 │                                  │
│  │    │。                          │                                  │
├─┼──┼──────────────┼─────────────────┤
│19│96年│黃多事先選定犯案對象後，由黃│宇○○○共同犯詐欺取財未遂罪，處有│
│  │5 月│翠梅佯裝病患，在癸○○陪同下│期徒刑貳月，如易科罰金以新台幣壹仟│
│  │25日│進入林詠現（涉嫌違反醫師法部│元折算壹日。                      │
│  │某時│分，由警方另行移送偵辦）住宅│癸○○共同犯詐欺取財未遂罪，處有期│
│  │許、│，要求施打止痛劑，經施打後黃│徒刑貳月，如易科罰金以新台幣壹仟元│
│  │彰化│翠梅即佯裝昏倒送醫，黃翠梅在│折算壹日。                        │
│  │縣溪│道安醫院就診時，郭峰成、蔡葉│                                  │
│  │湖鎮│麗珠即假冒黃翠梅之親友，以林│                                  │
│  │西安│詠現醫療不當為由，要求支付賠│                                  │
│  │路99│償金，惟林詠現察覺有異拒絕賠│                                  │
│  │巷26│償而未遂。                  │                                  │
│  │號  │                            │                                  │
│  │    │                            │                                  │
│  │    │                            │                                  │
│  │    │                            │                                  │
│  │    │                            │                                  │
│  │    │                            │                                  │
├─┼──┼──────────────┼─────────────────┤
│20│96年│子○○事先選定犯案對象，再由│癸○○共同犯恐嚇取財罪，處有期徒刑│
│  │5 月│癸○○佯裝病患，在宇○○○陪│陸月，如易科罰金以新台幣壹仟元折算│
│  │29日│同下進入丑○○（涉嫌違反醫師│壹日。                            │
│  │上午│法部分，由警方另行移送偵辦）│宇○○○共同犯恐嚇取財罪，處有期徒│
│  │8 時│經營之齒模店，丑○○檢視張玉│刑陸月，如易科罰金以新台幣壹仟元折│
│  │許、│英之牙齒後表示須將牙齒磨平，│算壹日。                          │
│  │澎湖│遂注射麻醉劑，癸○○隨即佯裝│子○○共同犯恐嚇取財罪，處有期徒刑│
│  │縣馬│身體不適送醫急救，嗣於澎湖醫│陸月，如易科罰金以新台幣壹仟元折算│
│  │公市│院診治時，郭峰成、黃翠梅、許│壹日。                            │
│  │中正│美麗即假冒癸○○之親友，以郭│                                  │
│  │路 5│高賞醫療不當為由，要求支付賠│                                  │
│  │巷10│償金，並恫嚇稱：若不好好處理│                                  │
│  │號之│，患者之兒子將不會善罷干休，│                                  │
│  │4   │會很悽慘等話語，致丑○○陷於│                                  │
│  │    │錯誤並因恐受暴力糾纏而心生畏│                                  │
│  │    │懼，遂支付10萬元賠償金，郭峰│                                  │
│  │    │成等於取得款項後即分贓取用之│                                  │
├─┼──┼──────────────┼─────────────────┤
│21│96年│黃翠梅佯裝病患，在姓名、年籍│亥○○共同犯恐嚇取財罪，處有期徒刑│
│  │3 月│不詳、綽號「阿香」之成年婦人│陸月，如易科罰金以新台幣壹仟元折算│
│  │21日│陪同下進入張周彩敏（涉嫌違反│壹日，減為有期徒刑參月，如易科罰金│
│  │下午│醫師法部分，由警方另行移送偵│以新台幣壹仟元折算壹日。          │
│  │1 時│辦）經營之藥局，要求施打針劑│申○○共同犯恐嚇取財罪，處有期徒刑│
│  │許、│止痛，經注射後，黃翠梅即佯裝│陸月，如易科罰金以新台幣壹仟元折算│
│  │臺中│身體不適送澄清醫院，嗣又轉送│壹日，減為有期徒刑參月，如易科罰金│
│  │縣霧│秀傳醫院醫治，亥○○、葉曾素│以新台幣壹仟元折算壹日。          │
│  │峰鄉│霞、申○○等人即假冒黃翠梅之│                                  │
│  │五福│親友，以張周彩敏醫療不當為由│                                  │
│  │路22│，要求支付賠償金，恫嚇稱：要│                                  │
│  │9 號│報警處理等語，並以三字經怒罵│                                  │
│  │國洲│，致張周彩敏陷於錯誤並因恐受│                                  │
│  │藥局│司法追訴及暴力糾纏而心生畏懼│                                  │
│  │    │，遂支付16萬元賠償金，黃翠梅│                                  │
│  │    │等於取得款項後即分贓使用之。│                                  │
├─┼──┼──────────────┼─────────────────┤
│22│96年│彭駿騰佯裝成病患，在申○○陪│亥○○共同犯恐嚇取財罪，處有期徒刑│
│  │4 月│同下至陳佳堆（涉嫌違反醫師法│陸月，如易科罰金以新台幣壹仟元折算│
│  │28日│部分，由警方另行移送偵辦）經│壹日。                            │
│  │晚間│營之藥局，要求施打止痛針，經│申○○共同犯恐嚇取財罪，處有期徒刑│
│  │8 時│注射後，彭駿騰即佯裝不適送醫│陸月，如易科罰金，以新臺幣壹仟元折│
│  │許、│，嗣於童綜合醫院診治中，黃忠│算壹日。                          │
│  │彰化│川及姓名年籍不詳自稱阿姨之已│                                  │
│  │縣大│成年人等即假冒彭駿騰之親友，│                                  │
│  │村鄉│以陳佳堆醫療不當為由，要求支│                                  │
│  │大崙│付賠償金，並恫嚇稱：若不處理│                                  │
│  │路12│就要報警等話語，致陳佳堆陷於│                                  │
│  │號之│錯誤並因恐受司法追訴而心生畏│                                  │
│  │6 德│懼，遂支付3萬8千元賠償金，黃│                                  │
│  │安藥│忠川等取得款項後即分贓取用之│                                  │
│  │局  │。                          │                                  │
├─┼──┼──────────────┼─────────────────┤
│23│96年│葉曾素霞佯裝病患，在宇○○○│子○○共同犯恐嚇取財罪，處有期徒刑│
│  │6 月│陪同下進入寅○○（涉嫌違反醫│陸月，如易科罰金以新台幣壹仟元折算│
│  │22日│師法部分，由警方另行移送偵辦│壹日。                            │
│  │上午│）經營之齒模店，稱欲製作假牙│宇○○○共同犯恐嚇取財罪，處有期徒│
│  │10時│，寅○○檢視後，認須拔除鬆動│刑陸月，如易科罰金以新台幣壹仟元折│
│  │許、│牙齒，注射麻醉劑後，葉曾素霞│算壹日。                          │
│  │屏東│即佯裝身體不適送醫急救，嗣葉│                                  │
│  │縣茄│曾素霞在小康醫院診治時，許美│                                  │
│  │東鄉│麗即假冒葉曾素霞之親友，以陳│                                  │
│  │塭田│文德醫療不當為由，要求支付賠│                                  │
│  │路94│償金，並恫嚇稱：要是沒有賠償│                                  │
│  │號再│，要到派出所備案等話語，致陳│                                  │
│  │生牙│文德陷於錯誤並因恐受司法追訴│                                  │
│  │科  │而心生畏懼，遂支付5,000 元賠│                                  │
│  │    │償金，葉曾素霞等於取得款項後│                                  │
│  │    │即分贓取用。                │                                  │
├─┼──┼──────────────┼─────────────────┤
│24│96年│黃翠梅佯裝病患，在宇○○○陪│子○○共同犯恐嚇取財罪，處有期徒刑│
│  │6 月│同下進入巳○○（涉嫌違反醫師│陸月，如易科罰金以新台幣壹仟元折算│
│  │26日│法部分，由警方另行移送偵辦）│壹日。                            │
│  │上午│經營之西藥房，要求施打綜合維│宇○○○共同犯恐嚇取財罪，處有期徒│
│  │9 時│他命劑，經施打後，黃翠梅即佯│刑陸月，如易科罰金以新台幣壹仟元折│
│  │許、│裝身體不適送醫，嗣於慈濟醫院│算壹日。                          │
│  │台東│關山分院診治時，郭峰成、許美│                                  │
│  │縣鹿│麗即假冒黃翠梅之親友，以陳貞│                                  │
│  │野鄉│宗醫療不當為由，要求支付賠償│                                  │
│  │中山│金，並以：旁人建議至警局備案│                                  │
│  │路25│等話語，暗示巳○○若不為相當│                                  │
│  │6 號│之賠償，要檢舉巳○○違反醫師│                                  │
│  │宗德│法之行為，致巳○○陷於錯誤並│                                  │
│  │藥房│因恐受司法追訴而心生畏懼，遂│                                  │
│  │    │支付3萬6,000元賠償金，郭峰成│                                  │
│  │    │等於取得款項後即分贓取用之。│                                  │
└─┴──┴──────────────┴─────────────────┘

司法院資訊處製作；財團法人民間司法改革基金會備份。
